---
title: "Зелимхан Гудиев. Лабораторная №6"
output: html_document
date: "2022-11-04"
---
# Логистическая регрессия

На основе базы данных списка отелей, создана переменная:
«1” – отель имеет рейтинг 5/5 и по крайней мере 30 отзывов; т.е. действительно отличная гостиница;
«0” – во всех остальных случаях.
Необходимо построить модель логистической регрессии, чтобы выяснить, зависят ли “1”-ы от параметров цена и тип комнаты;
Оценить параметры модели и ее общую точность.
```{r,echo=FALSE,include=FALSE}
library(dplyr)
```

```{r}
path_dir <- getwd()
myData<-read.csv(paste0(path_dir, "/airbnb_task.csv")) %>%
  filter(!is.na(room_id)) %>%
  mutate(y = factor(if_else(y. == "0" | y. == "0;", 0, 1))) 
attach(myData)
fit<-glm(factor(y)~price+room_type, data=myData, family=quasibinomial())
```

Иногда можно использовать квазибиномиальное семейство моделей, если, например, допускается очень высокая вариация в данных.
```{r}
summary(fit)
```
**Ответ:** \
*Зависимость целевой переменной от цены и типа комнаты не является статистически значимой, т.к. значения p-value больше 0.05 .*
