---
title: "1.3 apply2"
author: "Zelimkhan"
date: "`r Sys.Date()`"
output: html_document
---

```{r setup, include=FALSE}
knitr::opts_chunk$set(echo = TRUE)
```

## Step 1 of 8. Introduction
В этом уроке мы:
узнаем что за аргумент ... часто встречается в различных функциях в R;
научимся использовать анонимные функции;
разберем несколько статистических задач.

Скрипт урока доступен по ссылке <https://stepic.org/media/attachments/course/724/apply2.r>.

## Step 2 of 8. apply(x, 1, mean, ...) 
```{r}
head(airquality)
?airquality
```
```{r}
(airquality, 2, mean)
```

All arguments given instead of ... (apply(X, MARGIN, FUN, ...)) will be referred to the function to be applied
```{r}
apply(airquality, 2, mean, na.rm = T) # все аргументы, указанные вместо ... (apply(X, MARGIN, FUN, ...)) будут отнесены к функции, которую нужно применить
```

The folowing functions works faster than apply if we need to calculate mean or sum for columns or rows
```{r}
colMeans(airquality, na.rm = T)
colSums(airquality, na.rm = T)
rowMeans(airquality, na.rm = T)
rowSums(airquality, na.rm = T)
```

## Step 3 of 8
```{r}
set.seed(42)
d <- as.data.frame(matrix(rnorm(30), nrow = 5))
```

```{r}
my_fun <- function(x) x * 2
my_fun(1:10)
```


```{r}
my_list <- list()
for (i in 1:seq_along(d)) {
  temp_col <- d[, i]
  neg_numbers <- temp_col[temp_col < 0]
  my_list[[i]] <- neg_numbers
}
names(my_list) <- colnames(d)

```
```{r}
apply(d, 2, FUN = function(x) {
  y <- x[x < 0]
  return(y)
})
```
```{r}
apply(d, 2, function(x) x[x < 0])
```

```{r}
d[1,1] <- NA
apply(d, 2, function(x) x[x < 0])

```


## Step 4 of 8


## Step 5 of 8
Давайте завершим и слегка модифицируем задачу из предыдущей лекции. Напишите функцию get_negative_values, которая получает на вход dataframe произвольного размера. Функция должна для каждой переменной в данных проверять, есть ли в ней отрицательные значения. Если в переменной отрицательных значений нет, то эта переменная нас не интересует, для всех переменных, в которых есть отрицательные значения мы сохраним их в виде списка или матрицы, если число элементов будет одинаковым в каждой переменной (смотри пример работы функции).
```{r}
test_data <- as.data.frame(list(V1 = c(-9.7, -10, -10.5, -7.8, -8.9), 
                                  V2 = c(NA, -10.2, -10.1, -9.3, -12.2), 
                                  V3 = c(NA, NA, -9.3, -10.9, -9.8)))
```
get_negative_values(test_data)
$V1
[1]  -9.7 -10.0 -10.5  -7.8  -8.9
$V2
[1] -10.2 -10.1  -9.3 -12.2
$V3
[1]  -9.3 -10.9  -9.8
```{r}
test_data <- as.data.frame(list(V1 = c(NA, 0.5, 0.7, 8), 
                                  V2 = c(-0.3, NA, 2, 1.2), 
                                  V3 = c(2, -1, -5, -1.2)))
```
get_negative_values(test_data)
$V2
[1] -0.3
$V3
[1] -1.0 -5.0 -1.2
```{r}
test_data <- as.data.frame(list(V1 = c(NA, -0.5, -0.7, -8), 
                                V2 = c(-0.3, NA, -2, -1.2), 
                                V3 = c(1, 2, 3, NA)))
```
get_negative_values(test_data)
       V1   V2
[1,] -0.5 -0.3
[2,] -0.7 -2.0
[3,] -8.0 -1.2

```{r}
x <- test_data
get_negative_values <- function(x) {
  x[is.na(x)] <- 0
  a <- apply(x, 2, function(x) x[x < 0])
  a <- a[sapply(a, length) > 0]
  if (length(unique(lengths(a))) == 1) {
    a <- as.matrix(transform(a, matrix(a)))
  } else a
}

get_negative_values(test_data)
```
## Step 6 of 8
Посмотрим различаются ли значения показатели Sepal.Length в зависомости от значения качественной переменной Species. Для данной задачи будем применять дисперсионный анализ.


```{r}
head(iris)
aov(Sepal.Length ~ Species, iris)

```

Посмотрим различаются ли значения всех количественных показателей в зависомости от значения качественной переменной Species. 

```{r}
aov_result <- apply(iris[, 1:4], 2, function(x) aov(x ~ iris$Species))
aov_result$Sepal.Length
```
Проверим на нормальность распределение количественных переменных

```{r}
norm_test <- apply(iris[, 1:4], 2, function(x) shapiro.test(x))
```

Если нужно сохранить только p.value, то нужно сделать следующее
```{r}
norm_test_p <- apply(iris[, 1:4], 2, function(x) shapiro.test(x)$p.value)
```


## Step 7 of 8


## Step 8 of 8
Напишите функцию na_rm которая заменяет все пропущенные значения в столбцах dataframe на соответствующее среднее значение. То есть все NA в первом столбце заменяются на среднее значение первого столбца (рассчитанного без учета NA). Все NA второго столбца заменяются на среднее значение второго столбца и т.д.  

Функция na_rm на вход получает dataframe произвольной размерности, состоящий из количественных переменных. Функция должна возвращать  dataframe с замененными NA. Ни порядок столбцов, ни порядок строк в dataframe изменять не нужно.

Вы можете создавать вспомогательные функции для решения этой задачи. 

Напоминаю, что для проверки является ли наблюдение NA нужно использовать функцию is.na()

test_data <- as.data.frame(list(V1 = c(NA, NA, NA, NA, 13, 12, 9, 10, 8, 9, 11, 11, 10, 12, 9), V2 = c(NA, 12, 8, NA, 11, 11, 9, 8, 8, 10, 10, 11, 10, 10, 10), V3 = c(NA, 5, NA, 13, 12, 11, 11, 14, 8, 12, 8, 8, 10, 10, 8), V4 = c(10, 10, 10, 10, 13, 10, 11, 7, 12, 10, 7, 10, 13, 10, 9)))


```{r}
x <- test_data

x[c(2, 4), c(1,3)] <- NA

na_rm <- function(x) {
  for(i in 1:length(x)) {
      x[is.na(x[, i]), i] <- mean(x[, i], na.rm = T)
  }
  return(as.data.frame(x))
}

na_rm(x)

#
na_rm  <- function(x){    
  na_to_mean  <- function(v){    
    v[is.na(v)]  <- mean(v , na.rm = T)    
    return(v)}    
  result  <- as.data.frame(apply(x, 2, na_to_mean))
  }

#
na_rm  <- function(test_data){
  as.data.frame(apply(test_data, 2, function(x) ifelse(is.na(x), mean(x, na.rm = TRUE), x)))
}

#
na_rm  <- function(x){
  as.data.frame(apply(x, 2, function(x) replace(x,is.na(x), mean(x, na.rm = T))))
}

#
na_rm  <- function(x) {
  if (anyNA(x)) {
    f <- function(xx) {
      nas <- is.na(xx)
      xx[nas] <- sum(xx, na.rm = TRUE) / sum(!nas)
      xx
    }
    x <- as.data.frame(apply(x, 2, f))
  }
  x
}

```
