---
title: "Исследование влияния типа трансмиссии на расход топлива у автомобилей"
author: "Zelimkhan"
date: '2023-08-05'
output:
  pdf_document: default
  html_document: default
---
<div align="center">
# 1. Введение
</div>

## Цель исследования:
<div style="text-align: justify;">
Целью данного исследования является выявление влияния типа трансмиссии (автоматическая или ручная) на расход топлива у автомобилей. Мы хотим определить, существуют ли статистически значимые различия в расходе топлива между автомобилями с разными типами трансмиссий.
</div>

## Гипотеза:
<div style="text-align: justify;">
Моя исходная гипотеза заключается в том, что автомобили с ручной трансмиссией имеют более высокий расход топлива, чем автомобили с автоматической трансмиссией.
Исследование может помочь уточнить информацию о влиянии типа трансмиссии на расход топлива у автомобилей и предоставить важные данные для принятия решений в автомобильной индустрии. Результаты могут быть полезны для разработки более эффективных и экологически чистых автомобилей, а также для оптимизации выбора трансмиссии потребителями.
</div>
## Методика исследования:
<div style="text-align: justify;">
Для проверки гипотезы мы воспользуемся набором данных mtcars в R, который содержит информацию о различных характеристиках автомобилей. Мы сосредоточимся на переменных "mpg" (расход топлива) и "am" (тип трансмиссии). Путем анализа данных и применения статистических методов мы будем исследовать связь между типом трансмиссии и расходом топлива.
</div>
## Ход исследования:
<div style="text-align: justify;">
1) Загрузим данные mtcars и ознакомимся с ними.
2) Проведем описательный анализ данных и построим графики для визуального сравнения расхода топлива в зависимости от типа трансмиссии.
3) Применим статистические тесты, такие как t-тест или анализ дисперсии (ANOVA), чтобы проверить статистическую значимость различий в расходе топлива между группами автомобилей с разными типами трансмиссий.
4) Сделаем выводы на основе полученных результатов и подтвердим или опровергнем исходную гипотезу.
</div>
<div align="center">
# 2. Загрузка данных
</div>
```{r echo=FALSE}
# Загрузка необходимых библиотек
library(ggplot2)

# Загрузка данных
data(mtcars)
```
Закгрузим данные и посмотрим первые несколько строк
```{r echo=FALSE}
# Просмотр первых нескольких строк
head(mtcars)
```
<div align="center">
# 3. Описательный анализ данных
</div>
<div style="text-align: justify;">
Для начала, давайте ознакомимся с данными и посмотрим следующую информацию для каждой числовой переменной в наборе данных mtcars:\
1) Минимальное и максимальное значения.\
2) Квартили (25%, 50%, 75%) - это значения, которые делят упорядоченную выборку на четыре равные части.\
3) Среднее значение.\
- Медиану - это значение, которое разделяет упорядоченную выборку на две равные части.\
- Среднее арифметическое.\
4) Стандартное отклонение - это мера разброса данных вокруг среднего значения.\
Это основные статистические характеристики, которые помогают получить общее представление о числовых переменных в данных и понять их распределение и разброс.
</div>
```{r echo=FALSE}
summary(mtcars)
```

<div align="center">
# 3. Визуализация сравнения расхода топлива
</div>
<div style="text-align: justify;">
Для того чтобы сравнить расход топлива в зависимости от типа трансмиссии, построим график "ящик с усами" (Box plot).
</div>
```{r echo=FALSE}
# Построение Box plot для сравнения расхода топлива
ggplot(mtcars, aes(x = factor(am), y = mpg)) +
  geom_boxplot() +
  labs(title = "Сравнение расхода топлива в зависимости от типа трансмиссии",
       x = "Тип трансмиссии (0 - автоматическая, 1 - ручная)",
       y = "Расход топлива (миль на галлон)")
```
<div align="center">
# 4. Статистический анализ
</div>
<div style="text-align: justify;">
Теперь применим t-тест для проверки статистически значимых различий в расходе топлива между автомобилями с разными типами трансмиссий.
</div>
```{r echo=FALSE}
# Т-тест для сравнения расхода топлива между группами
t_test_result <- t.test(mpg ~ am, data = mtcars)
t_test_result
```
<div align="center">
# 5. Выводы
</div>
<div style="text-align: justify;">
На основе проведенного исследования, мы выяснили следующее:

Расход топлива у автомобилей с ручной трансмиссией (am = 1) оказывается выше, чем у автомобилей с автоматической трансмиссией (am = 0).
Различия в расходе топлива между группами автомобилей статистически значимы согласно результатам t-теста.
Таким образом, наша исходная гипотеза о различии расхода топлива у автомобилей с разными типами трансмиссий подтвердилась.
<div align="center">
# 6. Заключение
</div>
Исследование показало, что тип трансмиссии может оказывать значительное влияние на расход топлива у автомобилей. Автомобили с ручной трансмиссией обладают более высоким расходом топлива по сравнению с автоматическими трансмиссиями.

Полученные результаты могут быть полезны для автопроизводителей и потребителей при выборе оптимального типа трансмиссии, учитывая экономические и экологические аспекты.

Используя R Markdown, мы смогли легко объединить код R, графики и текстовые комментарии в единый документ, что сделало отчет наглядным и убедительным.
</div>