---
title: "Analyzing trends in Canadian glacier mass"
author: "Zelimkhan"
date: '2023-01-14'
output: html_document
---

```{r setup, include=FALSE}
knitr::opts_chunk$set(echo = TRUE)
```

## Introduction

The data used in this study is taken from <http://open.canada.ca/en/open-data>.

```{r, echo=FALSE}
glacier <- read.csv("https://raw.githubusercontent.com/tonytonov/Rcourse/master/R%20markdown/demos/glacier.csv", na.strings = "..", comment.char = "#", stringsAsFactors = T)
```

The data set contains `r nrow(glacier)` measurements of `r nlevels(glacier$GEO)` Canadian glacier mass balance, collected from `r min(glacier$Ref_Date)` till `r max(glacier$Ref_Date)`. Namely, the file includes these glaciers:

```{r, echo=FALSE}
levels(glacier$GEO)
```


# Step 8 of 9

Среди шести изучаемых ледников самую короткую историю наблюдений имеет `r table(glacier$GEO)`. При этом ледник, для которого медианное значение изменения (переменная Value для Annual Mass Balance) наиболее близко к нулю, называется `r `. Единственное пропущенное значение содержит история наблюдений ледника `r `.

```{r}
library(dplyr)
# Среди шести изучаемых ледников самую короткую историю наблюдений имеет
glacier %>% group_by(GEO) %>% 
  summarise(Count = length(GEO)) %>% 
  arrange(Count)

# При этом ледник, для которого медианное значение изменения (переменная Value для Annual Mass Balance) наиболее близко к нулю, называется. Единственное пропущенное значение содержит история наблюдений ледника.
glacier %>% 
  group_by(GEO, MEASURE) %>% 
  filter(MEASURE == "Annual mass balance") %>% 
  summarise(Count = length(GEO),
            Median = median(Value)) %>% 
  arrange(Median)
```

# 2 
```{r}
glacier %>%  group_by(GEO) %>% 
  summarise(n = n()) %>%  
  arrange(n) %>% 
  filter(row_number()==1) %>% 
  select(GEO)

glacier %>%  group_by(GEO, MEASURE) %>% 
  summarise(med = median(Value, na.rm = T)) %>% 
  arrange(desc(med)) %>%
  head(1) %>% 
  select(GEO)


glacier$GEO[is.na(glacier$Value)]
```

# 3
```{r}
tapply(glacier$Ref_Date, glacier$GEO, range)
tapply(glacier$Value, interaction(glacier$GEO, glacier$MEASURE), function(x) median(x, na.rm = T))
tapply(glacier$Value, glacier$GEO, anyNA)
```
# 3 
```{r}
#1
glacier_g <- group_by(glacier, GEO)
levels(glacier$GEO)[which(summarise(glacier_g, min(Ref_Date))[2] == max(summarise(glacier_g, min(Ref_Date))[2]))]

#2
glacier_g <- filter(glacier_g, MEASURE == 'Annual mass balance')
glacier_med <- summarise(glacier_g, m_val = median(Value, na.rm = T))
levels(glacier$GEO)[which(glacier_med$m_val == max(glacier_med$m_val))]

#3
glacier$GEO[which(is.na(glacier$Value))]
```

```{r}
glacier %>% 
  group_by(GEO) %>% 
  summarise_at("Ref_Date", min)

glacier %>% 
  filter(as.integer(MEASURE) == 1) %>% 
  group_by(GEO) %>% 
  summarise_at("Value", median)

glacier %>% 
  filter(as.integer(MEASURE) == 1) %>% 
  group_by(GEO) %>% 
  summarise_at("Value", median, na.rm = T)
```




Footer
