---
title: "Basics of statistics 2 (1.9)"
author: "Zelimkhan"
date: '2023-03-12'
output: html_document
---

# Exircise 1 of 8
Практические задания по анализу данных в R 
https://stepik.org/lesson/26186/step/1?unit=8128

# Exircise 2 of 8
# Напишите функцию NA_position, которая получает на вход два числовых вектора одинаковой длины. 
# Функция должна возвращать TRUE, если позиции NA в обоих векторах совпадают или пропущенных значений вообще нет, 
# и значение FALSE, если позиции NA в векторах не совпадают.  

```{r}
NA_position  <- function(x, y){
  all(is.na(x) == is.na(y))
}
```
Проверка
```{r}
v1  <- c(1, 2, 3)
v2  <- c(3, 4, 6)
NA_position(v1, v2)
```

```{r}
v1  <- c(1, 2, NA)
v2  <- c(3, 4, NA)
NA_position(v1, v2)
```

```{r}
v1  <- c(NA, 2, NA)
v2  <- c(3, 4, NA)
NA_position(v1, v2)
```

# Exircise 3 of 8
Напишите функцию smart_test, которая получает на вход dataframe с двумя номинативными переменными с произвольным числом градаций. Функция должна проверять гипотезу о независимости этих двух переменных при помощи критерия хи - квадрат или точного критерия Фишера.

Если хотя бы в одной ячейке таблицы сопряженности двух переменных меньше 5 наблюдений, функция должна рассчитывать точный критерий Фишера и возвращать вектор из одного элемента: получившегося p - уровня значимости.

Если наблюдений достаточно для расчета хи-квадрат (во всех ячейках больше либо равно 5 наблюдений), тогда функция должна применять критерий хи-квадрат и возвращать вектор из трех элементов: значение хи-квадрат, число степеней свободы,  p-уровня значимости.
```{r}
x <- mtcars[,c("am", "vs")]
```

```{r}
smart_test <- function(x) {
  x1 <- table(x)
  if(any(x1 < 5)) {
    fish <- fisher.test(x1)
    fish$p.value
  } else {
    chis <- chisq.test(x1)
    unlist(c(chis$statistic, chis$parameter, chis$p.value))
  }
}
```
Проверка
```{r}
smart_test(x)
```

# Exircise 4 of 8
Почувствуй себя биоинформатиком! Вся наследственная информация в живых организмах хранится внутри молекулы ДНК. Эта молекула состоит из последовательности четырех "букв" — A, T, G и C. 

Напишите функцию most_significant, которая получает на вход dataframe с произвольным количеством переменных, где каждая переменная это нуклеотидная последовательность. 

Cкачайте тестовый набор данных (смотри ниже), чтобы познакомиться с их структурой, на которых будет тестироваться ваша функция. Рассмотрим пример, всего-лишь с несколькими наблюдениями, чтобы прояснить суть задачи:
   V1 V2 V3
1  A  A  C
2  G  G  A
3  C  C  C
4  T  T  A
5  G  T  T
6  T  A  G

В этом примере три последовательности  V1 , V2, V3. 
Для каждой переменной мы можем проверить нулевую гипотезу о том, что все нуклеотиды (A, T, G, C) встречаются равновероятно внутри этой последовательности. Однако, возможно, что в некоторых последовательностях распределение частоты встречаемости каждого нуклеотида отличается от равномерного.

Функция должна возвращать вектор с названием переменной (или переменных), в которой был получен минимальный p - уровень значимости при проверке гипотезы о равномерном распределении нуклеотидов при помощи критерия хи - квадрат.

```{r}
test_data <- read.csv("https://stepic.org/media/attachments/course/524/test_data.csv", stringsAsFactors = F)
```
str(test_data)
'data.frame':  30 obs. of  3 variables:
 $ V1: chr  "C" "G" "C" "T" ...
 $ V2: chr  "A" "G" "C" "T" ...
 $ V3: chr  "C" "A" "C" "A" ...
 
most_significant(test_data)
[1] "V3" 
обратите внимание,функция возвращает строку с названием
в этом примере ответ - одна переменная, но может быть и несколько

Подсказки:
1. К именам переменных легко обратиться при помощи функции colnames().
2. Вам может пригодится функция which().

```{r}
most_significant <- function(x){
  p_val <- sapply(test_data, function(x) chisq.test(table(x))$p.value)
  p_val_min <- p_val[p_val == min(p_val)]
  names(p_val_min)
}


```
Cheking
```{r}
most_significant(test_data)
```
v2
```{r}

x <- test_data
most_significant <- function(x){
  contingency_cols <- sapply(x, table)
  chisq_for_cols <- apply(contingency_cols, 2, chisq.test)
  p_values <- sapply(chisq_for_cols, "[", 3)
  return(colnames(x[which(p_values == min(unlist(p_values)))]))
}
```
v3
```{r}
most_significant <- function(df) {
  result <- sapply(df, function(x) chisq.test(table(x))$p.value)
  names(result)[result == min(result)]
}
```
v4
```{r}
most_significant  <- function(test_data){    
	chisq_tests <- sapply(test_data, function(col) chisq.test(table(col))$p.value)    
	min_p  <- which(chisq_tests == min(chisq_tests))    
	return(colnames(test_data)[min_p])
}
```
v5
```{r}
most_significant <-  function(x){
  # в t сохраняем вектор из p-значений по столбцам
  t <- sapply(x, function (y) chisq.test(table(y))$p.value)
  # возвращаем имена тех векторов, которые соответствуют минимальному значению, даже если их несколько
  return(names(which(t == min(t))))
}
```
v6
```{r}
most_significant <-  function(x){
  x_factor <-apply(x, 2, factor)
  x_table <- apply(x_factor, 2, table)
  p_value <- apply(x_table, 2, function(x_table) chisq.test(x_table)$p.value)
  return(names(p_value[p_value==min(p_value)]))
}
```

# Exircise 5 of 8
В лекциях я говорил, что иногда возникает необходимость перекодировать количественную переменную в номинативную. Однако зачастую мы можем создавать новую номинативную переменную, комбинируя значения нескольких количественных переменных. Рассмотрим такой пример.

Воспользуемся встроенными в R данными Iris. Они сразу доступны для работы. Если вы не знакомы с историей этого набора данных, вызовите справку: ?iris 
Создайте новую переменную important_cases - фактор с двумя градациями ("No" и "Yes"). Переменная должна принимать значение Yes, если для данного цветка значения хотя бы трех количественных переменных выше среднего. В противном случае переменная important_cases  будет принимать значение No.

Например, рассмотрим первую строчку данных iris:
  Sepal.Length Sepal.Width Petal.Length Petal.Width Species
1          5.1         3.5          1.4         0.2  setosa

В данном случае только значение  Sepal.Width 3.5 больше, чем среднее значение mean(Sepal.Width) = 3.057. Соответственно для первого цветка значение переменной important_cases будет "No".

Теперь рассмотрим 62 строчку данных
   Sepal.Length Sepal.Width Petal.Length Petal.Width    Species
62          5.9           3          4.2         1.5 versicolor


В данном случае и значение Sepal.Length 5.9 больше чем среднее по выборке, mean(Sepal.Length)  = 5.84. Также значение Petal.Length и Petal.Width для этого цветка больше чем соответствующие средние значения: mean(Petal.Length) = 3.76,   mean(Petal.Width ) = 1.1.  Следовательно, для этого цветка значение переменной important_cases будет "Yes".
Таким образом, если хотя бы три переменные превышают среднее значение по выборке, тогда  значение переменной important_cases будет "Yes".

Что должно получиться:
str(iris$important_cases)
 Factor w/ 2 levels "No","Yes": 1 1 1 1 1 1 1 1 1 1 ...

table(iris$important_cases)
 No Yes 
 81  69 
Формат ответа: в поле для ответа напишите скрипт, который создает новую переменную - фактор в данных iris. Код для проверки задания считает переменную  important_cases из данных Iris и сравнит ее с верным ответом.
```{r}
x1 <- apply(iris[, 1:4], 2, function(x) 
                            ifelse(x >= mean(x, na.rm = T), 1, 0))
iris$important_cases <- as.factor(apply(x1, 1, function(x)
                                      ifelse(sum(x) >= 3, "Yes", "No")))
```
v2
```{r}
importance_calc <- function(v1, v2, threshold=3){    
	ifelse(sum(v1 > v2) >= threshold, 'Yes', 'No')}    
iris$important_cases <- factor(apply(iris[1:4], 1, importance_calc, v2 = colMeans(iris[, 1:4])))
```
v3
```{r}
means <- lapply(iris[-5], mean)
iris$important_cases <- as.factor(ifelse(rowSums(iris[-5] > means) > 2, 'Yes', 'No'))
```
v4
```{r}
iris$important_cases <- as.factor(ifelse((iris$Sepal.Length > mean(iris$Sepal.Length)) + 
                                         (iris$Sepal.Width > mean(iris$Sepal.Width)) + 
                                         (iris$Petal.Length > mean(iris$Petal.Length)) + 
                                         (iris$Petal.Width > mean(iris$Petal.Width)) >= 3, "Yes", "No"))
```
v5
```{r}
num_cols <- sapply(iris, is.numeric)
means <- colMeans(iris[num_cols])
res <- sweep(iris[num_cols], 2L, means, ">")
iris$important_cases <- factor(rowSums(res) >= 3, levels = c(FALSE, TRUE), labels = c("No", "Yes"))
```
v6
```{r}
library(dplyr)
ir <- iris %>% 
  select(Sepal.Length, Sepal.Width, Petal.Length, Petal.Width) %>% 
  sapply(function(x) x > mean(x)) %>% 
  rowSums()
iris$important_cases <- factor(ifelse(ir > 2, 'Yes', 'No'))
```

# Exircise 6 of 8
Обобщим предыдущую задачу! Напишем функцию get_important_cases, которая принимает на вход dataframe с произвольным числом количественных переменных (гарантируется хотя бы две переменные). Функция должна возвращать dataframe с новой переменной - фактором important_cases.

Переменная  important_cases принимает значение Yes, если для данного наблюдения больше половины количественных переменных имеют значения больше среднего. В противном случае переменная important_cases принимает значение No.

Переменная  important_cases - фактор с двумя уровнями 0 - "No", 1  - "Yes".  То есть даже если в каком-то из тестов все наблюдения получили значения "No", фактор должен иметь две градации. 

Я написал об этой важной особенности факторов в небольшой памятке. 

Пример работы функции. 
```{r}
test_data <- data.frame(V1 = c(16, 21, 18), 
                        V2 = c(17, 7, 16), 
                        V3 = c(25, 23, 27), 
                        V4 = c(20, 22, 18), 
                        V5 = c(16, 17, 19))
```
get_important_cases(test_data)
  V1 V2 V3 V4 V5 important_cases
1 16 17 25 20 16              No
2 21  7 23 22 17              No
3 18 16 27 18 19             Yes

```{r}
x <- iris[, 1:4]
get_important_cases <- function(x) {
  means <- sapply(x, function(x) x > mean(x))
  rs <- rowSums(means)
  x$important_cases <- factor(rs > floor(ncol(x)/2), levels = c(FALSE, TRUE), labels = c("No", "Yes"))
  return(x)
}
```
Cheking
```{r}
get_important_cases(x)
```

# Exircise 7 of 8
# Exircise 8 of 8