---
title: "Факторы"
author: "<i>Основы программирования на R</i><br><br>Антон Антонов"
output: 
  revealjs::revealjs_presentation:
    theme: serif
    highlight: tango
    center: false
    transition: fade
    pandoc_args: [ 
      "--slide-level", "1", 
      "--include-in-header", "custom.css"
    ]
---

```{r setup, echo=FALSE}
options(width = 110)
```

# Факторы

>- В статистике существует деление на _количественные_ и _качественные_ переменные
>- Для качественных переменных есть `factor`
>- Фактор -- это гибрид целочисленного (integer) и строкового (character) вектора

. . .

```{r}
set.seed(1337)
f <- factor(sample(LETTERS, 30, replace = TRUE))
f
```

# Уровни фактора

. . .

```{r}
as.numeric(f)
as.character(f)
```

. . .

```{r}
levels(f)
nlevels(f)
```

# Уровни фактора

Индексирование определено для `==` и `!=`:

```{r}
f[f == "A"] <- "Z"
f
```

. . .
Удаление пустых градаций фактора (а)

```{r}
(f <- droplevels(f))
```

# Преобразование уровней фактора

. . .

```{r}
levels(f) <- tolower(levels(f))
#levels(f) <- letters[LETTERS %in% levels(f)]
f
```

. . .

```{r}
levels(f)[1] <- "bbb"
f
```

# Упорядоченные факторы

>- Если категории качественной переменной упорядочены, то это _порядковая_ переменная
>- Упорядоченный фактор: функция `ordered` либо аргумент `ordered = TRUE` для `factor`

. . .

```{r}
temp <- c("freezing cold", "cold", "comfortable", "hot", "burning hot")
#
typeof(temp)
str(temp)
sort(temp)
temp[temp > "hot"]
#
temp <- factor(temp)
typeof(temp)
str(temp)
sort(temp)
temp[temp >= "hot"]
#
temp <- factor(temp, ordered = T)
typeof(temp)
str(temp)
sort(temp)
temp[temp >= "hot"]

###
ft <- ordered(sample(temp, 14, replace = TRUE), temp)
ft
ft[ft >= "hot"]
#
ordered(temp, temp)
factor(temp, ordered = T, temp)
factor(temp, ordered = T)
```

# Преобразование количественной переменной в качественную

>- `cut` разбивает `numeric` вектор на интервалы
>- `table` производит подсчёт количества элементов для каждого уровня фактора

. . .

```{r}
cut(rnorm(10), -5:5)
cut(1:100, 5) %>% table()
table(cut(rnorm(1000), -5:5))
```


# options

>- У сессии R есть набор активных настроек, отвечающих за подсчёт и вывод результатов вычислений
>- `?options` :
    + `digits` -- количество знаков при печати чисел
    + `error` -- поведение при ошибке
    + `width` -- длина строки при печати векторов и матриц
>- По умолчанию, все строковые переменные становятся факторами, отменить такое поведение можно вызовом `options(stringsAsFactors = FALSE)`

# tapply

>- Факторы чаще всего встречаются как переменные в дата фреймах
>- Одна из наиболее распространённых задач -- подсчёт некоторой статистики по группам

. . .

```{r}
#?warpbreaks
str(warpbreaks)
tapply(warpbreaks$breaks, warpbreaks$wool, max)
```

# Step 10

Используйте показанную мной связку из двух функций, чтобы превратить количественную переменную mag (сила землетрясения в баллах по шкале Рихтера) дата фрейма quakes в качественную. Интервалы должны быть длиной в полбалла, начиная с минимального, при этом левый конец интервала включается. Теперь отсортируйте общее количество случаев, попавших в каждую категорию, в порядке убывания.
Подсказки:
придётся чуть-чуть повозиться с аргументами;
интервалы должны быть в точности такими, как указаны в ответах.
```{r}
quakes
min(quakes$mag)
list(mean(quakes$mag, na.rm = T), range(quakes$mag))
cut(quakes$mag, c(4, 4.5, 5, 5.5, 6, 6.5), right = F) %>% table() %>% sort(decreasing = T)

#2
sort(table(cut(quakes$mag, seq(4, 6.5, by = 0.5), r = F)), d = T)

```

# Step 12
Теперь, когда у нас есть переменная site_name, мы можем оценить общее покрытие в каждой из исследованных местностей. Используйте комбинацию site_name и total_coverage, чтобы определить тот регион, в котором среднее общее покрытие, скажем, наименьшее.
```{r}
library(dplyr)
avian <- read.csv("https://raw.githubusercontent.com/tonytonov/Rcourse/master/R%20programming/avianHabitat.csv")
avian$site_name <- str_replace(avian$Site, "[:digit:]+", "")
avian <- mutate(avian, total_covarage = rowSums(select_at(avian, vars(starts_with("P")))))
aggregate(total_covarage ~ site_name, avian, mean) %>% arrange(total_covarage)

# 2
#install.packages('stringr')
library(stringr)
df <- read.csv("https://raw.githubusercontent.com/tonytonov/Rcourse/master/R%20programming/avianHabitat.csv")
#отбираем только те столбцы, у которых встречается P
df2 <- df[names(df)[str_detect(names(df),"^P")]]
#добавляем суммы по строчкам
df2$total_coverage <- apply(df2,1,sum)
#удаляем цифры из значений и даем новой переменной
df2$site_name <- str_replace(df$Site, "[:digit:]+", "")
#считаем среднее для видов
df2$site_name <- factor(df2$site_name)
sort(tapply(df2$total_coverage, df2$site_name, mean))

#3
x <- read.csv("avianHabitat.csv")
x$total <- rowSums(x[grepl("^P.", names(x))])
x$sname <- factor(gsub("[0-9]", "", as.character(x$Site)))
which.min(tapply(x$total, x$sname, mean))

#4
avian <- read.csv('avianHabitat.csv')
avian$total_coverage <- rowSums(avian[,names(avian)[str_detect(names(avian), "^P")]])
avian$site_name <- factor(str_replace(avian$Site, "[:digit:]+", ""))
tapply(avian$total_coverage, avian$site_name, mean)

```
# Step 13

Наши любимые учёные, конечно же, соревнуются между собой. Самоё почётное, как нам уже известно, -- найти самый высокий экземпляр вида. В конце сезона исследователи подводят итоги и определяют самого удачливого, который торжественно объявляется чемпионом. После чего все пьют горячий грог и травят байки у костра.
Хорошо у них там!
Давайте поможем нашим друзьям определить, кто из них нашёл самые большие экземпляры по каждому виду.
```{r}
# 0
avian %>%
  select(Observer, DBHt, WHt, EHt, AHt, HHt, LHt) %>% 
  arrange(...)
# 1
height_columns <- str_detect(names(avian),pattern = 'Ht$')
aggregate(avian[height_columns],by=list(avian$Observer), max)

#2
hight_variables <- names(avian)[str_detect(names(avian), "Ht")]
hight_max <- sapply(avian[,hight_variables], max)
data.frame(hight_max, avian$Observer[hight_max])

#3
apply(avian[str_detect(names(avian), "Ht")], 2, function(x) avian$Observer[which.max(x)])

#4
avian[str_detect(names(avian), "Ht")] %>% 
  apply(2, function(x) avian$Observer[which.max(x)])

#5
height_variables <- names(avian)[str_detect(names(avian), "Ht$")]
sapply(height_variables, function(x) names(which.max(tapply(avian[[x]], avian$Observer, max))))




```


# Глоссарий

. . .

`?factor`

`?levels`, `?nlevels`, `?droplevels`

`?ordered`

`?cut`, `?table`

`?options`

`?tapply`
