---
title: "Строки"
author: "<i>Основы программирования на R</i><br><br>Антон Антонов"
output: 
  revealjs::revealjs_presentation:
    theme: serif
    highlight: tango
    center: false
    transition: fade
    pandoc_args: [ 
      "--slide-level", "1", 
      "--include-in-header", "custom.css"
    ]
---

```{r setup, echo=FALSE}
options(width = 110)
```

# Строки

>- Строка (string) -- это элемент вектора типа `character`
>- Большинство функций, оперирующих на строках, векторизованы

. . .

```{r}
s <- c("Терпение и труд всё перетрут", 
       "Кончил дело — гуляй смело", 
       "Без труда не вытащишь и рыбку из пруда",
       'Работа не волк, в лес не убежит')
```

```{r, echo=FALSE}
#s <- enc2utf8(s)
```
. . .

>- Как правило, для строк используют двойные кавычки
>- Одинарные кавычки тоже можно использовать: `'Операция "Ы"'`

. . .

```{r, echo=FALSE}
'Операция "Ы"'
```

# Функции `paste`/`paste0`

>- Выполняют конкатенацию строковых векторов с учётом правил переписывания
>- Аргумент `sep` -- разделитель между элементами (для `paste` по умолчанию пробел, для `paste0` -- пустая строка)
>- Аргумент `collapse` -- "схлопывает" вектор в одну строку

. . .

```{r}
paste(c("углекислый", "веселящий"), "газ")
paste0(c("угликислый", "веселящий"), "газ") # paste0 - это, по сути, paste с аргументом sep = ""
paste(c("угликислый", "веселящий"), "газ", sep = "") 
paste(c("угликислый", "веселящий"), "газ", collapse = "")

```

. . .

```{r}
paste(c("углекислый", "веселящий"), "газ", sep = "_")

```
. . .

```{r}
paste(c("углекислый", "веселящий"), "газ", collapse = ", а также ")

```

# Функция `strsplit`

>- Выполняет разбиение строкового вектора
>- Результат -- список!

. . .

```{r}
strsplit(s, " и ", fixed = TRUE)
```

# Функция `strsplit`

. . .

Если не указывать аргумент `fixed` (по умолчанию `FALSE`), то строка, по которой проводится разбиение, будет рассматриваться как регулярное выражение:

. . .

```{r}
strsplit(s, "[[:punct:]]")
```

# Регулярные выражения

>- "Метаязык" поиска и манипуляции подстрок
>- Образец для поиска может включать обычные символы и т.н. _wildcards_

. . .

```{r}
grep("труд", s)
```

```{r}
grepl("труд", s)
```

. . .

```{r}
gsub("\\b[[:alpha:]]{4,5}\\b", "####",  s)
```

# Пакет `stringr`

. . .

```{r}
# install.packages("stringr")
library(stringr)
```


Пакет содержит множество функций для работы со строками. Эти функции векторизованы и являются consistent:

```{r}
str_extract(s, "н.")
```

. . .

```{r}
str_replace(s, "[иа]", "?")
```

# Пакет `stringr`

. . .

Ко многим функциям можно добавить `_all`, чтобы искать все вхождения, а не первое:

```{r}
str_extract_all(s, "н.")
```

. . .

```{r}
str_replace_all(s, "[иае]", "?")
```

# Функции `tolower`/`toupper`

. . .

Манипулирование регистром:
```{r}
tolower(month.name)
```

```{r}
toupper(month.abb)
```

# Step 3
```{r}
length("Аэрофотосъёмка ландшафта уже выявила земли богачей и процветающих крестьян.")
nchar("Аэрофотосъёмка ландшафта уже выявила земли богачей и процветающих крестьян.")
str_length("Аэрофотосъёмка ландшафта уже выявила земли богачей и процветающих крестьян.")
length(NA)
length("NA")
nchar(NA)
nchar("NA")
str_length(NA)
str_length("NA")

```

# Пути к файлам

. . .

У сессии R есть понятие _рабочей директории_:
```{r}
getwd()
head(list.files())
list.dirs("..", recursive = FALSE) # Все файлы, находящиеся на один уровень выше относительно рабочей директории
```

>- Смена рабочей директории -- функция `setwd`.
>- При создании нового проекта в RStudio рабочим каталогом становится тот, в котором расположен файл проекта, `.Rproj`
>- Под Windows разделителями каталогов могут быть либо `/`, либо `\\`

# Форматирование чисел

. . .

```{r}
c(pi, exp(pi))
```

. . .

```{r}
formatC(c(pi, exp(pi)), digits = 3)
format(c(pi, exp(pi)), digits = 3)
formatC(c(pi, exp(pi)), digits = 4)
format(c(pi, exp(pi)), digits = 4)

```

. . .

```{r}
formatC(c(pi, exp(pi)), digits = 3, format = "e")
format(c(pi, exp(pi)), digits = 3, format = "e")
```

# Функция `cat`

>- Обычно для вывода неявно используется функция `print`
>- Функция `cat` печатает объекты "как есть"

. . .

```{r}
print('Операция "Ы"'); cat('Операция "Ы"')
```

. . .

```{r}
print("Трус\tБалбес\nБывалый"); cat("Трус\tБалбес\nБывалый")
```

# Step 6
В память о бедном Йорике я подготовил небольшую тираду и обработал её средствами stringr. Вы не могли бы дать мне небольшой лингвистический обзор этого предложения? Выполните следующий код, чтобы начать работу с фразой в удобной форме:
```{r}
library(stringr)

hamlet <- "To be, or not to be: that is the question:
Whether 'tis nobler in the mind to suffer
The slings and arrows of outrageous fortune,
Or to take arms against a sea of troubles,
And by opposing end them?"
hamlet <- c("to", "be", "or", "not", "to", "be", "that", "is", "the", "question", 
"whether", "tis", "nobler", "in", "the", "mind", "to", "suffer", 
"the", "slings", "and", "arrows", "of", "outrageous", "fortune", 
"or", "to", "take", "arms", "against", "a", "sea", "of", "troubles", 
"and", "by", "opposing", "end", "them")

hamlet <- str_replace_all(hamlet, "[:punct:]", "")
str_extract_all(hamlet, "[:punct:]")
hamlet <- tolower(unlist(str_split(hamlet, "[:space:]")))

str_extract_all(hamlet, "to") %>% unlist() %>% length() # Количество слов "to" - 4
str_count(hamlet, "to") %>% sum()

# 
sum(hamlet=="to")
sum(grepl("[fqw]", hamlet))
sum(grepl("b.", hamlet))
sum(nchar(hamlet)==7)
# 
length(grep("to", hamlet)) # to # 4
length(grep("[fqw]", hamlet)) # fqw # 7
length(grep("[b.]", hamlet)) # b.... # 5
length(grep("\\b[[:alpha:]]{7}\\b",  hamlet)) # 7 char # 3
# 
sum(hamlet == 'to')
length(grep("[fqw]", hamlet))
sum(str_detect(hamlet, "b."))
sum(str_length(hamlet)==7)
#
sum(str_detect(hamlet,"to"))
sum(str_detect(hamlet,"[fqw]"))
sum(str_detect(hamlet,"b."))
sum(str_length(hamlet)==7)
#
length(unlist(str_extract_all(hamlet, "to")))
length(hamlet[nchar(hamlet) == 7])
length(hamlet[!is.na(str_extract(hamlet, "b."))])
length(hamlet[!is.na(str_extract(hamlet, "[fqw]"))])
#
# number of times "to" appears:
sum(as.numeric(str_detect(hamlet, "to")))
 # number of words containing one of the following letters: "f", "q", "w":
sum(as.numeric(str_detect(hamlet, "[fqw]")))
 # number of words containing "b" followed by any char
sum(as.numeric(str_detect(hamlet, "b.")))
 # number of words that are 7 characters in length
sum(as.numeric(str_detect(hamlet, "^.......$")))
```

# Step 7
# Step 8


# Глоссарий

. . .

`?paste`, `?paste0`, `?strsplit`

`?grep`, `?grepl`, `?gsub`

`library(stringr)`: `?str_extract`, `?str_replace`, +`_all`

`?tolower`, `?toupper`

`?getwd`, `?setwd`, `?list.dirs`, `?list.files`

`?formatC`, `?cat`