---
title: "Элементы функционального программирования"
author: "<i>Основы программирования на R</i><br><br>Антон Антонов"
output: 
  revealjs::revealjs_presentation:
    theme: serif
    highlight: tango
    center: false
    transition: fade
    pandoc_args: [ 
      "--slide-level", "1", 
      "--include-in-header", "custom.css"
    ]
---

```{r setup, echo=FALSE}
options(width = 110)
```

# Объектно-ориентированные системы

. . .

В R их сразу три:

>- S3 
    + Нет формальной декларации класса
    + Функция может иметь разное поведение (method dispatch) в зависимости от класса
    + Такие функции называются generic
>- S4
    + Строгое определение класса и его полей
    + Больше возможностей для поведения методов
>- Reference classes

. . .

Больше об объектно-ориентированном программировании можно узнать в "Advanced R"

# Generic функции

. . .

Например, функция `print` -- generic:

```{r}
length(methods(print))
```

То есть, если `x` -- дата фрейм, то вызовется `print.data.frame(x)`; если `x` -- функция, то `print.function(x)` и так далее

Если ни один из методов не подходит, то `print.default(x)`

. . .

```{r}
print.data.frame <- function(df) print(dim(df))
print(warpbreaks)
```

# Функции без сторонних эффектов

. . .

В R нет указателей на объекты, все объекты передаются "по значению" (есть нюансы!) 

При попытке изменить переданный объект заводится его копия в локальном окружении (copy-on-modify semantics)

```{r, eval=FALSE}
f <- function(k) {
  k <- k + 1
  a <- a + k^2
  a
}
k <- 5
f(k) # oops!
```

. . .

```{r, echo=FALSE}
f <- function(k) {
  k <- k + 1
  a <- a + k^2
  a
}
k <- 5
```
```{r}
a <- 10
c(f(k), k, a)
```

# `replicate`

. . .

Задачи моделирования часто используют вызовы одной и той же функции, зависящей от датчика случайных чисел:
  
. . .

```{r}
get_status <- function(n, p = 0.1) {
  x <- rbinom(n, 1, p)
  sum(x)
}

replicate(5, get_status(100))
```

# `mapply`

. . .

Многомерная версия `sapply`:

```{r}
mapply(seq, from = 1:4, to = 2:5, by = 1 / (1 + 1:4))
```

. . .

суть результат вызовов

```{r, eval=FALSE}
list(
    seq(1, 2, 1/2), seq(2, 3, 1/3),
    seq(3, 4, 1/4), seq(4, 5, 1/5)
)
```

# `outer`

. . . 

Перебор всевозможных комбинаций аргументов: 

```{r}
m <- outer(letters, LETTERS, paste0)
```

. . .

```{r}
dim(m)
diag(m)
m[1:5, 1:5]
```

. . .

# `Vectorize`

. . .

Есть способ векторизовать функцию, которая таковой не является

```{r}
lp_norm <- function(x, p = 2) {
  if (p >= 1) sum(abs(x)^p)^(1/p) else NaN
}
lp_norm(1:10, -1:4)
```

. . .

```{r}
lp_norm <- Vectorize(lp_norm, "p")
lp_norm(1:10, -1:4)
```

# `do.call`

. . .

Вызов функции на списке аргументов:

```{r}
df1 <- data.frame(id = 1:2, value = rnorm(2))
df2 <- data.frame(id = 3:4, value = runif(2))
df3 <- data.frame(id = 222, value = 7)
do.call(rbind, list(df1, df2, df3)) #rbind(df1, df2, df3)
```

. . .

Но зачем? А для тех случаев, когда объектов неизвестно сколько:

```{r, eval=FALSE}
do.call(rbind, lapply(list.files(), function(file) read.csv(file)))
```

# 7
При помощи функции simulate_walk из предыдущего видео можно моделировать случайное блуждание на отрезке [lower, upper]. Это достаточно простой случай. Больший интерес представляют задачи с блужданием по плоскости, то есть в размерности 2.

Возьмите написанную мной функцию simulate_walk и измените её так, чтобы блуждание начиналось в центре координат (0, 0), а все переходы по координатам x и y были бы независимы и имели стандартное нормальное распределение. Если вас пугают эти слова, то это то же самое, что делал я, только отдельно по x и по y.

Процесс обрывается в момент выхода за границу круга с центром в (0, 0) и радиусом 6. Вероятность поглощения на каждом шаге равна 0.01. Максимальное количество шагов — 100. Расстояние, разумеется, евклидово: расстояние от точки (x, y) до (0, 0) есть 

$$
\sqrt{x^2 + y^2}
$$
Один шаг процесса подразумевает изменение обеих координат одновременно!
Теперь, когда все параметры зафиксированы, вероятность выхода частицы за пределы круга строго определена. Наша задача — найти эту вероятность. Это некоторое число, не зависящее от реализации алгоритма. Его можно даже вычислить теоретически, но это не так-то просто. Поэтому в подобных случаях пользуются моделированием: запускают алгоритм достаточно большое количество раз (скажем, миллион траекторий) и оценивают долю частиц, вылетевших за границу. Эта доля и есть приближение вероятности, которую мы ищем (реверанс в сторону закона больших чисел).
Для того, чтобы в нашей задаче определить нужную вероятность с точностью до целых процентов, достаточно будет ста тысяч запусков, у меня это несколько секунд. Если у вас считается слишком долго, то грубую оценку можно получить и для десяти тысяч запусков.
В ответе укажите вероятность вылета частицы в процентах, с точностью до целых процентов, в виде XX (например, 14, без указания значка процентов). Вероятность должна получиться больше 50%.

Подсказки:
* для быстродействия можно не возвращать список, как делаю я, а просто число, например: 1 — поглощение, 2 — вылет за границу, 3 — максимальное число шагов;
* если вы воспользовались предыдущим советом, то в replicate оставьте simplify = TRUE, тогда результатом будет вектор исходов;
* если функция получилась совсем медленной, то и тысячи траекторий хватит, чтобы попасть в диапазон правильного ответа плюс-минус пара процентов.


# 8
```{r}
funs <- c("print","summary","plot")
meths <- lapply(funs, methods)
grepl("matrix", meths)
grepl("function", meths)
grepl("default", meths)

methods(print)[grepl('summary', methods(print))]
grepl('summary', methods(print))

methods(print)[grepl('summary', methods(print))]
grepl('summary', methods(print))


methods(plot)
grepl('plot', methods(plot))
```


# Глоссарий

. . .

S3, S4, reference classes

Generic function

Copy-on-modify semantics

`?replicate`

`?mapply`

`?outer`

`?Vectorize`

`?do.call`
