---
title: "Предобработка данных средствами tidyr и dplyr"
author: "<i>Основы программирования на R</i><br><br>Антон Антонов"
output: 
  revealjs::revealjs_presentation:
    theme: serif
    highlight: tango
    center: false
    transition: fade
    pandoc_args: [ 
      "--slide-level", "1", 
      "--include-in-header", "custom.css"
    ]
---

```{r setup, echo=FALSE}
options(width = 110)
```

# Концепция "tidy data"

. . .

В статистике стандартная форма записи табличных данных: 

>- стоблец -- переменная
>- строка -- наблюдение

. . .

Это очень удобно для дата фрейма в R

. . .

Не во всех областях анализа данных это так

. . .

Hadley Wickham: `tidyr`, `dplyr`, `ggplot2`, `ggvis`, ...

# Пакет tidyr

. . .

Рассмотрим случайные данные:

```{r}
set.seed(1122)
df <- data.frame(Name = c("John", "Peter", "Mary", "Caroline"),
                 DrugA_T1 = runif(4, 35, 36),
                 DrugA_T2 = runif(4, 36, 39),
                 DrugB_T1 = runif(4, 36, 36.6),
                 DrugB_T2 = runif(4, 37, 38.5)
); df
```

# Связка `gather`-`spread`

. . .

Из "широкого" в "длинный" формат (wide to long):
```{r}
library(tidyr)
gather(df, Variable, Temperature, -Name) 
```

# Связка `separate`-`unite`

. . .

Разделение переменных:

```{r}
df <- gather(df, Variable, Temperature, -Name)
df <- separate(df, Variable, c("DrugType", "Time"), "_")
df
```

# `dplyr`: функция `select`

. . .

```{r, message=FALSE}
library(dplyr)
select(df, Time, Temperature)
```

. . .

```{r, eval=FALSE}
select(df, 3:4)
select(df, starts_with("T"))
select(df, -Name, -DrugType)
````

# `dplyr`: функция `filter`

. . .

```{r}
filter(df, Temperature > 37, Name %in% c("John", "Mary"))
```

# `dplyr`: функция `arrange`

. . . 

```{r}
arrange(df, Name, -Temperature)
```

# `dplyr`: функция `mutate`

. . . 

```{r}
mutate(df, DrugType = gsub("Drug", "", DrugType))
```

# `dplyr`: связка функций `group_by` и `summarise`

. . . 

```{r}
summarize(group_by(df, Time), 
          AvgTemp = mean(Temperature))
```

# Полезные ссылки

>- `library(data.table)`
>- Cheat sheet по tidyr и dplyr: [https://www.rstudio.com/wp-content/uploads/2015/02/data-wrangling-cheatsheet.pdf](https://www.rstudio.com/wp-content/uploads/2015/02/data-wrangling-cheatsheet.pdf)
>- Современный взгляд на предобработку данных: dplyr, tidyr и magrittr. [https://github.com/tonytonov/spbr-1-dataproc](https://github.com/tonytonov/spbr-1-dataproc)

# Конвейеры: оператор `%>%`

```{r}
df <- data.frame(type = c(1, 1, 2, 2, 3, 3), value = c(5, 10, 50, 100, 7, 7))
```

. . .

Вложенные вызовы, создание (перезапись) дата фреймов:

```{r, eval=FALSE}
arrange(
  summarise(
    group_by(df, type), 
    total = sum(value)
  ),
  -total
)
```

```{r, eval=FALSE}
a <- group_by(df, type)
b <- summarise(a, total = sum(value))
c <- arrange(b, -total)
```

. . .

Конвейер:
```{r, eval=FALSE}
df %>%
  group_by(type) %>%
  summarise(total = sum(value)) %>%
  arrange(-total)
```

# Конвейеры: оператор `%>%`

Чувствуете, как от простейших функций на дата фреймах вроде str и summary мы добрались до практически безграничных возможностей? Раньше мы могли только в полуручном режиме оценить, что происходит в avianHabitat. Теперь же мы в несколько простых строчек кода можем упаковать манипуляции с переменными на лету, сложные условия фильтрации и подсчёты с агрегацией по группам. 

Это последняя демонстрация ваших джедайских возможностей с дата фреймами!

Возьмите исходный avianHabitat. Примените к нему процедуру объединения по географической локации (Site). Мы будем работать со всеми имеющимися видами одновременно. Интересующая нас характеристика -- высота растений (*Ht). 

Теперь произведите следующий подсчёт по всем комбинациям места (Site) и наблюдателя (Observer). Интересующая нас статистика -- количество тех замеров, где обнаруживается хотя бы один экземпляр вида. Соберите эту статистику по всем видам. У вас получится таблица, в которой тройке вида (место M, наблюдатель N, вид P) соответствует число замеров в M, произведенных N, где обнаружен хотя бы один P.

Не будем сверять всю таблицу: в ответе укажите только диапазон нашей ключевой статистики для пяти записей в этой таблице. Удачи!

Подсказки: 

логично предположить, что "хотя бы один экземпляр найден" означает "максимальная высота вида строго больше нуля";
если вы выбрали dplyr, то может пригодиться summarise_each;
ещё раз о расшифровке записей в таблице: например, тройке (McAdamCreek, RR, L) соответствует число K. Это значит, что мы рассматриваем только замеры вида L, произведённые исследователем RR в месте McAdamCreek. Если в текущем замере высота L больше нуля, то там есть хотя бы один экземпляр, этот замер идёт в зачёт (+1). Всего таких замеров K.
ссылка на данные.
```{r}
df <- read.csv("https://raw.githubusercontent.com/tonytonov/Rcourse/master/R%20programming/avianHabitat.csv")
```

```{r}
library(dplyr)
library(stringr)
avian <- read.csv('https://raw.githubusercontent.com/tonytonov/Rcourse/master/R%20programming/avianHabitat.csv')

avian %>%
  select(Site, Observer, contains("Ht")) %>%
  mutate(Site = factor(str_replace(Site, "[:digit:]+", ""))) %>%
  group_by(Site, Observer) %>%
  summarise_if(is.numeric, funs(sum(.>0)))
```
v2
```{r}
result <- df %>% 
  select(Site, Observer, contains("Ht")) %>%
  transform(Site = as.factor(sub("\\d+","",.$Site))) %>% 
  group_by(Site, Observer) %>% 
  across(funs(sum(.>0)))
View(result)
```


. . .

Эквивалентная запись:

>- `x %>% f` <br>  `f(x)`
>- `x %>% f(y)` <br> `f(x, y)`
>- `x %>% f(y, param = .)` <br> `f(y, param = x)`