---
title: "Доля 2022 V2"
author: "Zelimkhan Gudiev"
date: "2022-11-28"
output: html_document
---

```{r, include=FALSE}
library(dplyr)
library(readxl)
```


```{r, include=FALSE}
# df <- read_excel("C:/Users/GudievZK/Downloads/2022.11.24 Выгрузка Тамерлана по закупкам 2022 год.xlsx") %>% as_tibble()
sheets <- readxl::excel_sheets("C:/Users/GudievZK/Downloads/2022.11.24 Выгрузка Тамерлана по закупкам 2022 год.xlsx")
exel_book <- sapply(sheets, read_excel, path = "C:/Users/GudievZK/Downloads/2022.11.24 Выгрузка Тамерлана по закупкам 2022 год.xlsx")
str(exel_book)
remove(sheets)

df <- left_join(exel_book[["export"]], exel_book[["specStatus"]], by = "CODE")



options(scipen = 999)

df$IS_STANDARD_PRODUCT[df$specStatus == "3"] <- "Будет стандартизирована"
df$IS_STANDARD_PRODUCT[df$specStatus == 2] <- "Будет детализирована и стандартизирована"
df$IS_STANDARD_PRODUCT[df$specStatus == 1] <- "Удалена и стандартизирована"
df$IS_STANDARD_PRODUCT[df$IS_STANDARD_PRODUCT == 1] <- "Cтандартизирована"

# Количество позиций в различных статусах 
filter(df, specStatus == "3")

filter(df, IS_STANDARD_PRODUCT == "Будет стандартизирована") # 86
filter(df, IS_STANDARD_PRODUCT == "Будет детализирована и стандартизирована") # 4
filter(df, IS_STANDARD_PRODUCT == "Удалена и стандартизирована") # 19
filter(df, IS_STANDARD_PRODUCT == "Cтандартизирована") # 3205

f_names <- c("не конечный", "IS_STANDARD_PRODUCT")
df[f_names] <- lapply(df[f_names], factor)
str(df)

as.data.frame(table(df$IS_STANDARD_PRODUCT)) %>% arrange(Freq)

```


### Этап 1

## Сумма всех закупок без учета закупок КЖЦ и офсетных закупок

```{r, include=FALSE}
sum_1stage <- sum(df$KPGZ_SUM,na.rm = T)      # Общая сумма закупок
sum_1stage_223 <- sum(df$KPGZ223_SUM,na.rm = T)   # Сумма закупок по 223-ФЗ
sum_1stage_44 <- sum(df$KPGZ44_SUM,na.rm = T)    # Сумма закупок по 44-ФЗ
```
Общая сумма закупок составляет - `r sum_1stage` руб. Из них сумма закупок по 223-ФЗ - `r sum_1stage_223` руб, по 44-ФЗ - `r sum_1stage_44` руб, что составляет `r sum_1stage_223/sum_1stage * 100` % и `r sum_1stage_44/sum_1stage * 100` % от общей суммы закупок соотвтественно.

## Количество всех закупок без учета закупок КЖЦ и офсетных закупок
```{r, include=FALSE}
amount_1stage <- sum(df$CON_COUNT, na.rm = T)
amount_1stage_223 <- sum(df$CON223_COUNT, na.rm = T)
amount_1stage_44 <- sum(df$CON44_COUNT, na.rm = T)

```

Общее количество всех закупок составляет `r amount_1stage`. Из них закупки по по 223-ФЗ - `r amount_1stage_223`, по 44-ФЗ -  `r amount_1stage_44``, что составляет `r amount_1stage_223/amount_1stage * 100` и `r amount_1stage_44/amount_1stage * 100` % от общего количества закупок соответственно.


## Сумма стандартизированных закупок без учета закупок КЖЦ и офсетных закупок

```{r, include=FALSE}
sum_1stage_St <- sum(df$KPGZ_SUM[df$IS_STANDARD_PRODUCT %in% c("Будет стандартизирована", "Будет детализирована и стандартизирована", 
                                               "Удалена и стандартизирована", "Cтандартизирована")],na.rm = T)      # Общая сумма закупок
sum_1stage_223_St <- sum(df$KPGZ223_SUM[df$IS_STANDARD_PRODUCT %in% c("Будет стандартизирована", "Будет детализирована и стандартизирована", 
                                               "Удалена и стандартизирована", "Cтандартизирована")],na.rm = T)   # Сумма закупок по 223-ФЗ
sum_1stage_44_St <- sum(df$KPGZ44_SUM[df$IS_STANDARD_PRODUCT %in% c("Будет стандартизирована", "Будет детализирована и стандартизирована", 
                                               "Удалена и стандартизирована", "Cтандартизирована")],na.rm = T)    # Сумма закупок по 44-ФЗ
```

Общая сумма **стандартизированных** закупок составляет - `r sum_1stage_St` руб. Из них сумма закупок по 223-ФЗ - `r sum_1stage_223_St` руб, по 44-ФЗ - `r sum_1stage_44_St` руб, что составляет `r sum_1stage_223_St/sum_1stage_St * 100` % и `r sum_1stage_44_St/sum_1stage_St * 100` % от общей суммы закупок соотвтественно.

## Количество стандартизированных закупок без учета закупок КЖЦ и офсетных закупок

```{r, include=FALSE}
amount_1stage_St <- sum(df$CON_COUNT[df$IS_STANDARD_PRODUCT %in% c("Будет стандартизирована", "Будет детализирована и стандартизирована", 
                                               "Удалена и стандартизирована", "Cтандартизирована")], na.rm = T)
amount_1stage_223_St <- sum(df$CON223_COUNT[df$IS_STANDARD_PRODUCT %in% c("Будет стандартизирована", "Будет детализирована и стандартизирована", 
                                               "Удалена и стандартизирована", "Cтандартизирована")], na.rm = T)
amount_1stage_44_St <- sum(df$CON44_COUNT[df$IS_STANDARD_PRODUCT %in% c("Будет стандартизирована", "Будет детализирована и стандартизирована", 
                                               "Удалена и стандартизирована", "Cтандартизирована")], na.rm = T)
```
Общее количество **стандартизированных** закупок составляет `r amount_1stage_St`. Из них закупки по по 223-ФЗ - `r amount_1stage_223_St`, по 44-ФЗ -  `r amount_1stage_44_St``, что составляет `r amount_1stage_223_St/amount_1stage_St * 100` и `r amount_1stage_44_St/amount_1stage_St * 100` % от общего количества закупок соответственно.

```{r pressure, echo=FALSE}
stage1_df <- tibble("Закон" = c("Всего", "По 223-ФЗ", "По 44-ФЗ"),
                       "Общая сумма" = c(sum_1stage, sum_1stage_223, sum_1stage_44),
                       "Общее количество" = c(amount_1stage, amount_1stage_223, amount_1stage_44),
                       "Сумма стандартизированных" = c(sum_1stage_St, sum_1stage_223_St, sum_1stage_44_St),
                       "Количество стандартизированных" = c(amount_1stage_St, amount_1stage_223_St, amount_1stage_44_St),
                       "Доля стандартизированных (по сумме)" = c(sum_1stage_St/sum_1stage * 100, 
                                                                 sum_1stage_223_St/sum_1stage_223 * 100,
                                                                 sum_1stage_44_St/sum_1stage_44 * 100),
                       "Доля стандартизированных (по количеству)" = c(amount_1stage_St/amount_1stage,
                                                                      amount_1stage_223_St/amount_1stage_223,
                                                                      amount_1stage_44_St/amount_1stage_44)
                    )
stage1_df
```


### Этап 2



```{r}

devNiokr <- c("^02.03.01*","^02.03.02*", "^02.03.90*", "^02.03.99*", "^02.13.01*", 
                  "^02.13.02*", "^02.13.03*", "^03.08.03.01.02.09*", "^03.11*")

df2 <- filter(df, !grepl(devNiokr, CODE))

filter(df, grepl(devNiokr, CODE))

df3 <- filter(df, grepl(devNiokr, CODE) & IS_STANDARD_PRODUCT == "0")

devNiokrNeSt <- df3$CODE
devNiokrNeSt <- paste("^", devNiokrNeSt, "*", sep = '')
df2 <- filter(df, !grepl(devNiokrNeSt, df$CODE))

## Сумма закупок
sum_2stage <- sum(df2$KPGZ_SUM,na.rm = T)           
sum_2stage_223 <- sum(df2$KPGZ223_SUM,na.rm = T)    
sum_2stage_44 <- sum(df2$KPGZ44_SUM,na.rm = T)     

## Количество закупок 
amount_2stage <- sum(df2$CON_COUNT, na.rm = T)
amount_2stage_223 <- sum(df2$CON223_COUNT, na.rm = T)
amount_2stage_44 <- sum(df2$CON44_COUNT, na.rm = T)

## Сумма стандартизированных закупок
sum_2stage_St <- sum(df2$KPGZ_SUM[df2$IS_STANDARD_PRODUCT %in% c("Будет стандартизирована", "Будет детализирована и стандартизирована", 
                                               "Удалена и стандартизирована", "Cтандартизирована")],na.rm = T)      
sum_2stage_223_St <- sum(df2$KPGZ223_SUM[df2$IS_STANDARD_PRODUCT %in% c("Будет стандартизирована", "Будет детализирована и стандартизирована", 
                                               "Удалена и стандартизирована", "Cтандартизирована")],na.rm = T)   
sum_2stage_44_St <- sum(df2$KPGZ44_SUM[df2$IS_STANDARD_PRODUCT %in% c("Будет стандартизирована", "Будет детализирована и стандартизирована", 
                                               "Удалена и стандартизирована", "Cтандартизирована")],na.rm = T)    

## Количество стандартизированных закупок
amount_2stage_St <- sum(df2$CON_COUNT[df2$IS_STANDARD_PRODUCT %in% c("Будет стандартизирована", "Будет детализирована и стандартизирована", 
                                               "Удалена и стандартизирована", "Cтандартизирована")], na.rm = T)
amount_2stage_223_St <- sum(df2$CON223_COUNT[df2$IS_STANDARD_PRODUCT %in% c("Будет стандартизирована", "Будет детализирована и стандартизирована", 
                                               "Удалена и стандартизирована", "Cтандартизирована")], na.rm = T)
amount_2stage_44_St <- sum(df2$CON44_COUNT[df2$IS_STANDARD_PRODUCT %in% c("Будет стандартизирована", "Будет детализирована и стандартизирована", 
                                               "Удалена и стандартизирована", "Cтандартизирована")], na.rm = T)


```


```{r pressure, echo=FALSE}
stage2_df <- tibble("Закон" = c("Всего", "По 223-ФЗ", "По 44-ФЗ"),
                       "Общая сумма" = c(sum_2stage, sum_2stage_223, sum_2stage_44),
                       "Общее количество" = c(amount_2stage, amount_2stage_223, amount_2stage_44),
                       "Сумма стандартизированных" = c(sum_2stage_St, sum_2stage_223_St, sum_2stage_44_St),
                       "Количество стандартизированных" = c(amount_2stage_St, amount_2stage_223_St, amount_2stage_44_St),
                       "Доля стандартизированных (по сумме)" = c(sum_2stage_St/sum_2stage * 100, 
                                                                 sum_2stage_223_St/sum_2stage_223 * 100,
                                                                 sum_2stage_44_St/sum_2stage_44 * 100),
                       "Доля стандартизированных (по количеству)" = c(amount_2stage_St/amount_2stage,
                                                                      amount_2stage_223_St/amount_2stage_223,
                                                                      amount_2stage_44_St/amount_2stage_44)
                    )
stage2_df
```





