---
title: "Dolya comparison"
author: "Zelimkhan Gudiev"
date: "2023-04-20"
output: html_document
---
# Install and attach R packages
```{r}
library(readxl)
library(dplyr)
library(googlesheets4)
library(googledrive)
library(tidyverse)
library(stringr)
# install.packages("purrr")
library(purrr)

```

# Settings
```{r}
options(scipen = 999)
```


# Authentificate to Google Drive
```{r}
drive_auth()
ss_data <- gs4_find("2023.05.10 dolya_comp")
```
# Read dataset proIt (dataset was provided by proIt)
```{r}
proIt <- read_sheet("https://docs.google.com/spreadsheets/d/1RxJitJkloSnQAZlRC35EAkXjJ8pCmr62AnkzeIFXMtA/edit#gid=1547704543", skip = 1)
```

# Transform dataset proIt
```{r}
proIt$CREATED_DATE <- str_extract_all(proIt$CREATED_DATE, "^.{10}") %>% unlist()
proIt[, c("не конечный", "IS_STANDARD_PRODUCT", "Нерегулярные закупки")] <- lapply(proIt[, c("не конечный", "IS_STANDARD_PRODUCT", "Нерегулярные закупки")], factor)
```

# Read dataset dkp (dataset was provided by DKP)
```{r}
dkp <- read_sheet("https://docs.google.com/spreadsheets/d/1q6uMAerJgKlTrxOKz4GLR2xqnR4oFzUQN5zI28i_waY/edit#gid=1045133026", col_types = "ccDcccdccc")
```
# Transform dataset dkp
```{r}
dkp[, c("КПГЗ (конечный) Код", "КПГЗ (конечный) Наименование")] <- lapply(dkp[, c("КПГЗ (конечный) Код", "КПГЗ (конечный) Наименование")], factor)
```




# Data analysis

```{r}
proIt %>% 
  filter(IS_STANDARD_PRODUCT == 1) %>% 
  select(CODE) %>% 
  unique() %>% 
  nrow() # 3344 - the number of unique KPGZ with a sign of standardization
  
# length(unique(proIt$CODE[proIt$IS_STANDARD_PRODUCT == 1]))
```


```{r}
levels(dkp$`КПГЗ (конечный) Код`) %>% length() # 2426 уникальных КПГЗ

```

```{r}
proIt_st <- subset(proIt, IS_STANDARD_PRODUCT == 1)
```
# Common KPGZ
```{r}
dkp_ag <- dkp %>% 
              group_by(dkp$`КПГЗ (конечный) Код`) %>% 
              summarise(KPGZ_SUM22 = sum(`НМЦ, руб.`, na.rm = T),
                        CON_COUNT22_dkp = length(`НМЦ, руб.`))

write_sheet(dkp_ag, ss_data,
            sheet = "Выгрузка ДКП (агрег)")

common_kpgz <- semi_join(proIt_st, dkp_ag, by = c("CODE" = "dkp$`КПГЗ (конечный) Код`")) %>% # 2314 - количество общих КПГЗ (коды) в выгрузках ПроИТ и ДКП
  select(CODE, NAME, IS_STANDARD_PRODUCT, CREATED_DATE, DELETED_DATE, KPGZ_SUM22, CON_COUNT22) %>% 
  left_join(dkp_ag, by = c("CODE" = "dkp$`КПГЗ (конечный) Код`")) %>% 
  rename(c(KPGZ_SUM22_proIt = KPGZ_SUM22.x,
          KPGZ_SUM22_dkp = KPGZ_SUM22.y),
         CON_COUNT22_proIt = CON_COUNT22) %>% 
  mutate_at(c("KPGZ_SUM22_dkp", "KPGZ_SUM22_proIt"), replace_na, 0) %>% 
  mutate(difference_sum = KPGZ_SUM22_proIt - KPGZ_SUM22_dkp,
         difference_count = CON_COUNT22_proIt - CON_COUNT22_dkp) %>% 
  mutate_at("difference_sum", round, 1)

filter(common_kpgz, difference_sum < 0)     # 1,476 - number of KPGZ in which KPGZ_SUM22_proIt < KPGZ_SUM22_dkp
filter(common_kpgz, difference_sum == 0)    # 35    - number of KPGZ in which KPGZ_SUM22_proIt = KPGZ_SUM22_dkp
filter(common_kpgz, difference_sum > 0)     # 803   - number of KPGZ in which KPGZ_SUM22_proIt > KPGZ_SUM22_dkp
filter(common_kpgz, difference_count < 0)   # 426   - number of KPGZ in which CON_COUNT22_proIt < CON_COUNT22_dkp
filter(common_kpgz, difference_count == 0)  # 307   - number of KPGZ in which CON_COUNT22_proIt = CON_COUNT22_dkp
filter(common_kpgz, difference_count > 0)   # 1581  - number of KPGZ in which CON_COUNT22_proIt > CON_COUNT22_dkp


# sheet_write(common_kpgz,
#            ss_data,
#            sheet = "common_kpgz")

```

# Only ProIT
```{r}
only_proIt <- anti_join(proIt_st, dkp_ag, by = c("CODE" = "dkp$`КПГЗ (конечный) Код`")) %>% 
  select(CODE, NAME, IS_STANDARD_PRODUCT, CREATED_DATE, DELETED_DATE, KPGZ_SUM22, CON_COUNT22) %>% 
  rename(c(KPGZ_SUM22_proIt = KPGZ_SUM22,
           CON_COUNT22_proIt = CON_COUNT22)) %>% 
  mutate_at(c("KPGZ_SUM22_proIt", "CON_COUNT22_proIt"), replace_na, 0)

# sheet_write(only_proIt, ss_data,
#            sheet = "only_proIt")

```
# Only dkp
```{r}
only_dkp <- anti_join(dkp_ag, proIt,
                      by = c("dkp$`КПГЗ (конечный) Код`" = "CODE")) %>% 
            rename(KPGZ_SUM22_dkp = KPGZ_SUM22) %>% 
            left_join(dkp[, c("КПГЗ (конечный) Код", "КПГЗ (конечный) Наименование")],
                      by = c("dkp$`КПГЗ (конечный) Код`" = "КПГЗ (конечный) Код")) %>% 
            select("dkp$`КПГЗ (конечный) Код`", "КПГЗ (конечный) Наименование",
                   "KPGZ_SUM22_dkp", "CON_COUNT22_dkp")
# sheet_write(only_dkp, ss_data,
#           sheet = "only_dkp")
```
# Read dataset mkr (dataset was provided by Alena)
```{r}
mkr <- read_sheet("https://docs.google.com/spreadsheets/d/1rHlznynn82Rzv9XcQiDzBvv74OUr9p2oV_HvvRakJ6k/edit#gid=1236302566")
```

```{r}
unique(mkr$`Код КПГЗ`) %>% length() # 3813 - количество КПГЗ (уникальных кодов) в выгрузке МКР

common_kpgz_proIt_mkr <- semi_join(proIt_st[, c("CODE", "NAME", "IS_STANDARD_PRODUCT", "CREATED_DATE", 
                       "DELETED_DATE", "KPGZ_SUM22", "CON_COUNT22")], mkr, 
          by = c("CODE" = "Код КПГЗ")) %>% 
  select(CODE, NAME, IS_STANDARD_PRODUCT, CREATED_DATE, DELETED_DATE, KPGZ_SUM22, CON_COUNT22) %>% 
  left_join(mkr, by = c("CODE" = "Код КПГЗ"),
                        suffix = c("_proIt", "_mkr")) %>% 
  mutate_at(c("KPGZ_SUM22", "CON_COUNT22",
              "Количество закупок (контрактов/договоров)",
              "Сумма контрактов/договоров, тыс. руб."), replace_na, 0) %>%
   mutate("Сумма контрактов/договоров,руб." = `Сумма контрактов/договоров, тыс. руб.` * 1000) %>% 
   select(- `Сумма контрактов/договоров, тыс. руб.`) %>% 
   mutate(difference_sum = KPGZ_SUM22 - `Сумма контрактов/договоров,руб.`,
         difference_count = CON_COUNT22 -  `Количество закупок (контрактов/договоров)`) %>% 
  rename(`Количество закупок (контрактов/договоров) (МКР)` = `Количество закупок (контрактов/договоров)`,
         `Сумма контрактов/договоров,руб. (МКР)` = `Сумма контрактов/договоров,руб.`) %>% 
  mutate_at("difference_sum", round, 1)

write_sheet(common_kpgz_proIt_mkr, ss_data,
            sheet = "common_kpgz_proIt_mkr")

sum(mkr$`Сумма контрактов/договоров, тыс. руб.`, na.rm = T) * 1000
```
# Only mkr
```{r}
full_join(proIt_st, dkp_ag, 
          by = c("CODE" = "dkp$`КПГЗ (конечный) Код`"))
```


1. Сколько уникальных КПГЗ с признаком стандартизации содержится в выгрузке ПроИТ?
Ответ: Выгрузка ПроИТ содержит `length(unique(proIt$CODE[proIt$IS_STANDARD_PRODUCT == 1]))` 3344 уникальных КПГЗ с признаком стандартизации.

2. Сколько уникальных КПГЗ с признаком стандартизации содержится в выгрузке ДКП?
Ответ: Выгрузка ДКП содержит `levels(dkp$`КПГЗ (конечный) Код`) %>% length()` 2426 уникальных КПГЗ по которым были проведены закупки с использованием КТД.

3. Какие позиции КПГЗ с признаком стандартизации, которые содержатся в выгрузке ПроИТ есть также и в выгрузке ДКП?

4. Как соотносятся между собой суммы и количество закупок по позициям КПГЗ с признаком стандартизации, которые содержатся в выгрузке ПроИТ и которые содержатся также и в выгрузке ДКП? Если есть разница, в количестве и в сумме закупок, то чем ее можно объяснить?

5. Какие позиции КПГЗ с признаком стандартизации, которые содержатся в выгрузке ПроИТ, отстутсвуют в выгрзке ДКП? Если такие позиции есть, то чем это можно объяснить?


6. Какие позиции КПГЗ с признаком стандартизации, которые содержатся в выгрузке ДКП, отстутсвуют в выгрзке ПроИТ? Если такие позиции есть, то чем это можно объяснить?









```{r}
proIt <- read_sheet("https://docs.google.com/spreadsheets/d/1id4WRqnZ1Z2JGvaWtd7rqZjwJ9y-7WJcUTW6a1eiAeU/edit#gid=1118822109", sheet = "Выгрузка ПроАйТи")
dkp <- read_sheet("https://docs.google.com/spreadsheets/d/1id4WRqnZ1Z2JGvaWtd7rqZjwJ9y-7WJcUTW6a1eiAeU/edit#gid=1614552", sheet = "Выгрузка ДКП (агрег)")
mkr <- read_sheet("https://docs.google.com/spreadsheets/d/1id4WRqnZ1Z2JGvaWtd7rqZjwJ9y-7WJcUTW6a1eiAeU/edit#gid=647282146", sheet = "Выгрузка МКР")
```

```{r}
proIt_dkp_mkr <- semi_join(proIt, dkp, by = c("code_kpgz_proIt" = "code_kpgz_dkp")) %>% 
  left_join(dkp, by = c("code_kpgz_proIt" = "code_kpgz_dkp")) %>% 
  left_join(mkr, by = c("code_kpgz_proIt" = "code_kpgz_mkr")) %>% 
  select(code_kpgz = code_kpgz_proIt,
         name_kpgz = name_kpgz_proIt,
         con_sum_proIt, con_count_proIT,
         nmc_sum_dkp, con_count_dkp,
         con_sum_mkr, con_count_mkr)

sheet_write(proIt_dkp_mkr, ss_data,
            sheet = "general")

semi_join(proIt, mkr, by = c("code_kpgz_proIt" = "code_kpgz_mkr")) %>% 
  left_join(mkr, by = c("code_kpgz_proIt" = "code_kpgz_mkr"))

?merge

df <- merge(proIt, dkp, 
      by.x =  "code_kpgz", 
      by.y = "code_kpgz",
      all = T) %>% 
  merge(mkr, by.x =  "code_kpgz", 
      by.y = "code_kpgz",
      all = T)

sheet_write(df, ss_data,
            sheet = "general1")



```


```{r}
Reduce(function (proIt, dkp, mkr) {merge(proIt, dkp, mkr, all = TRUE) },   # Full join
                       list(proIt, dkp, mkr))

merge(proIt, dkp, mkr,
      by = c("code_kpgz_proIt", "code_kpgz_dkp", "code_kpgz_mkr"),
      all = T)

list(proIt, dkp, mkr) %>% 
  reduce(full_join,
         by = c("code_kpgz_proIt", "code_kpgz_dkp", "code_kpgz_mkr"))






```















