---
title: "1.4 apply3"
author: "Zelimkhan"
date: "`r Sys.Date()`"
output: html_document
---
## Step 1 of 16. Introduction
В этом уроке мы:
познакомимся с функциями lapply, sapply, tapply, by, vapply, mapply.
как следует попрактикуемся в решении задач.

Скрипт урока доступен по ссылке <https://stepic.org/media/attachments/course/724/apply3.r>.

## Step 2 of 16. lapply


```{r}
# apply(array, margin, ...)

# lapply(list, function) # lapply apply the function to the elements of list

my_list <- list(x = c(rnorm(30), NA), y = rnorm(10))
str(my_list)

# Approach with cycle
for (i in 1:length(my_list)) {
  print(mean(my_list[[i]], na.rm = T))
}

# Approach with lapply
lapply(my_list, mean)
lapply(my_list, mean, na.rm = T)
lapply(my_list, function(x) x * 2)

sapply(my_list, range, na.rm = T, simplify = F)
sapply(my_list, range, na.rm = T, simplify = T)

```
## Step 3 of 16

Напишите функцию positive_sum, которая получает на вход dataframe с произвольным количеством числовых переменных. Основная задача функции - найти сумму положительных значений в каждой переменной и сохранить их в список. Рассмотрим пример работы функции на небольшом примере:

```{r}
test_data <- data.frame(matrix(rnorm(30), ncol = 6))
#
positive_sum <- function(test_data) {lapply(test_data, function(x) {sum(x[!is.na(x) & x > 0])})}
positive_sum(test_data)
#
positive_sum <- function(d) {lapply(d, function(x) sum(x[x > 0], na.rm = T))}
#
positive_sum <-  function(d){
  lapply(d, FUN = function(x) sum(subset(x, x > 0)))
}
#
positive_sum <- function(df){
  lapply(df, function(x) sum(x[x > 0 & !is.na(x)]))
}
#
positive_sum <-  function(test_data){
  test_data[test_data < 0] <- 0
  lapply(test_data, sum, na.rm = T)
}
#
positive_sum <-  function(x){
  pos_sum <- apply(x, 2, function(x) sum(x[!is.na(x) & x > 0]))
  return(as.list(pos_sum))
  
}
```




## Step 4 of 16

```{r}
car <- "Mazda RX4" 
cars <- c("Mazda", "Volga", "Merc")
 

grepl(car, cars)
grepl(cars, car) #!

## Approach with cycle
# 1
for (i in cars) {
  print(grepl(i, car))
}

#2

for (i in cars) {
  if (grepl(i, car)) {
    print(My_car <- i)
  }
}

## We will can do easier all the above

cars[sapply(cars, function(x) grepl(x, car))]
sapply(cars, function(x) grepl(x, car))
sapply(car, function(x) grepl(x, cars))
# cars[lapply(cars, function(x) grepl(x, car))] # error

cars_grep <- sapply(cars, function(x) grepl(x, car))
typeof(cars_grep)
is.vector(cars_grep)

car_grep <- sapply(car, function(x) grepl(x, cars))
typeof(car_grep)
is.matrix(car_grep)

cars_grep1 <- lapply(cars, function(x) grepl(x, car))
typeof(cars_grep1)
is.vector(cars_grep1)
is.list(cars_grep1)

car_grep1 <- lapply(car, function(x) grepl(x, cars))
typeof(car_grep1)
is.vector(car_grep1)
is.list(car_grep1)
```



## Step 5 of 16
```{r}
# Обратите внимание на следующее выражение, которое очень часто будет вам помогать при работе с данными:
# давайте напишем команду, которая отбирает только количественные колонки в данных:
iris_num <- iris[sapply(iris, is.numeric)]

# Готово! sapply(iris, is.numeric) возвращает вектор логических значений, который мы и используем для индексации.
# Этот пример также иллюстрирует идею, что lapply и sapply можно применять к dataframe. Так как dataframe - это в том числе и список.
# Например, результат команды:
sapply(iris[1:4], sd)
# эквивалентна результату:
apply(iris[1:4], 2, sd)

# так как каждая колонка dataframe - это и есть элемент списка, то функция lapply и sapply
# возвращает результат применения некоторой функции к каждой колонке данных!
# Но тут есть одно но!
# Как вы помните, apply производит все опперации именно над матрицами, поэтому если вы отправите в apply dataframe 
# с разными типами данных, то R сначала приведет все колонки к одному типу, чтобы получилась матрица, 
# т.к. в матрице могут храниться данные только одного типа! 
# Это в свою очередь может привести к неожиданному результату:
sapply(iris, is.numeric)

apply(iris, 2, is.numeric)

# По результатам команды apply можно подумать, что в данных нет количественных переменных! Дело в том, что перед тем как 
# применить функцию is.numeric, сначала данные iris были переведены в матрицу,
# а все переменные переведены в строки, как в наиболее общий тип данных. 
# В результате получаем для каждой колонки FALSE.

# Вот такой вот тонкий момент, о котором нужно помнить, применяя функцию apply к data.frame. 
# В свою очередь с sapply и lapply такого не случится, т.к. в этом случае мы по очереди применим требуемую функцию к каждой колонке данных, 
# как к каждому элементу списка!
```

```{r}
## Step 6 of 16
tapply(mtcars$mpg, mtcars$am, function(x) mean(x))
aggregate(mpg ~ am, mtcars, function(x) mean(x))
aggregate(mpg ~ am, mtcars, mean)

# by группирует не вектор в отличие от вышеуказанных функций, а целый датафрейм по какой-то переменной
by(iris[1:4], iris$Species, colMeans)

tapply(iris[1:4], iris$Species, mean) # error
aggregate(. ~ Species, iris, mean)

by(iris[1:4], iris$Species, 
   function(x) sapply(x, 
                      function(col) shapiro.test(col)$p.value))

aggregate(. ~ Species, iris, function(x) shapiro.test(x)$p.value)
```

## Step 7 of 16
```{r}
vapply(list, function, FUN.VALUE = type, ...)
vapply(mtcars, mean, FUN.VALUE = numeric(1))
sapply(mtcars, mean)

mapply(rep, c(1, 2, 3, 4), c(1, 2, 3, 4))
rep(c(1, 2, 3, 4), c(1, 2, 3, 4))
rep(1, 3)

x <- c(20, 25, 13)
m <- c(0, 1, 2)
s <- c(3, 5, 6)
mapply(rnorm, x, m, s)
```

## Step 8 of 16
## Step 9 of 16
Давайте рассмотрим один небольшой пример работы с функцией mapply. Я оговорился, что она довольно специфична, однако иногда она все-таки оказывается довольно полезной.
Допустим у нас есть матрица размером 100 на 200:
```{r}
m <- matrix(rnorm(100 * 200), nrow = 100)
```
И мы хотим присвоить имена строчкам и столбикам в этой матрице по принципу:
row_1, row_2, row_3, ..., row_100 - для строк
col_1, col_2, col_3, ..., col_200 - для колонок

Тогда мы могли бы сгенерировать список данными именами следующим образом:
```{r}
m_names <- mapply(paste, list("row", "col"), list(1:100, 1:200), sep = "_")
```

> str(m_names) List of 2 
$ : chr [1:100] "row_1" "row_2" "row_3" "row_4" ... 
$ : chr [1:200] "col_1" "col_2" "col_3" "col_4" ...

## Step 10 of 16
Хотелось бы рассмотреть еще один подводный камень применения функций семейства apply к dataframe.
Предположим, мы решили написать простенькую функцию для расчета стандартного отклонения количественных переменных в данных.
```{r}
get_sd <- function(x){
  num_var <- sapply(x, is.numeric)
  sapply(x[, num_var], sd)
}
```
Казалось бы, все логично и работает на различных примерах:
```{r}
get_sd(iris)
```
Но в нашем коде скрыта серьезная уязвимость!) Предположим, у нас есть набор данных, в котором только одна количественная переменная:
```{r}
my_df <- data.frame(x = 1:10, y = letters[1:10])
get_sd(my_df)
```
Что вообще только что произошло? Дело в том, что существуют различные способы обращения к колонкам dataframe:

```{r}
my_df[1]    # получим dataframe
my_df[[1]]  # получим вектор
my_df[, 1]  # получим вектор
```
В случае, если у нас только одна количественная переменная, обращение x[, num_var] вернет колонку в виде вектора, а sapply применит функцию sd к каждому наблюдению вместо того, чтобы применить ко всей переменной.
Таким образом, если вы хотите применить какую-либо функцию к неизвестному заранее числу колонок в данных, лучше используйте такую индексацию типа: my_df[col_index]. То есть:
```{r}
get_sd <- function(x){
  num_var <- sapply(x, is.numeric)
  sapply(x[num_var], sd)}

get_sd(my_df)
```

## Step 11 of 16

Предположим у нас есть dataframe с двумя переменными name - название гена, expression - уровень экспрессии. Например:
```{r}
my_data <- data.frame(name = c("p1@HPS1", "p2@HPS2", "p@GOT1"),
                      expression = c(120, 89, 45))
```
Обратите внимание, что само название гена спрятано внутри строки и указано после символа @. Напишите функцию my_names, которая получает на вход  датафрейм и вектор с именами тех генов, для которых мы хотим отобрать наблюдения уровня экспрессии. Допустим, мы хотим отобрать наблюдения только для генов 'HPS1' и 'GOT1', тогда результат работы функции будет следующий:
```{r}
names <- c('HPS1', 'GOT1')
```
my_names(my_data, names)
     name expression
1 p1@HPS1        120
3  p@GOT1         45
 
Таким образом в процессе проверки на вход вашей функции будет подаваться два аргумента:
1. Датафрейм, c произвольным количеством строк, где имена генов сохранены в переменной names (фактор)  в формате ****@name , а уровень экспрессии в переменной expression.
2. Вектор с именами генов, для которых мы хотим отобрать наблюдения. Гарантируется, что имена указанные в векторе есть в данных.
Функция возвращает датафрейм с наблюдениями только для указанных генов.
Для решения это задачи познакомитесь с функцией grepl, которая проверяет, содержится ли одна строчка в другой:

grepl('HPS1', "p1@HPS1")
[1] TRUE
 
Пример работы функции
```{r}
test_data <- as.data.frame(list(name = c("p4@HPS1", "p7@HPS2", "p4@HPS3", "p7@HPS4", "p7@HPS5", "p9@HPS6", "p11@HPS7", "p10@HPS8", "p15@HPS9"), expression = c(118.84, 90.04, 106.6, 104.99, 93.2, 66.84, 90.02, 108.03, 111.83)))

names <- c("HPS5", "HPS6", "HPS9", "HPS2", "HPS3", "HPS7", "HPS4", "HPS8")
```
my_names(test_data, names)
      name expression
2  p7@HPS2   90.04256
3  p4@HPS3  106.59943
4  p7@HPS4  104.98890
5  p7@HPS5   93.19595
6  p9@HPS6   66.84192
7 p11@HPS7   90.01821
8 p10@HPS8  108.02506
9 p15@HPS9  111.82980
 
  


```{r}
# короткое решение с использованием регулярного выражения https://habr.com/ru/post/545150/
my_names <- function(dataset, names){
  
  # слепляем все слова в одну строку, разделив их символом "|",
  # который на языке регулярных выражений означает "или",
  # т.е. grepl("HPS7|HPS4", dataset$name) будет искать совпадение в dataset$name
  # c "HPS7" или "HPS4"
  names_line <- paste0(names, collapse = "|")
  
  # возвращаем датасет со строками, в которых нашлись с какими-то из имен,
  # т.е. где команда grepl(names_line, dataset$name) вернула TRUE
  return(dataset[grepl(names_line, dataset$name),])
}

# более длинное решение без регулярных выражений 
my_names_2 <- function(dataset, names){

  # получаем список с результатами поочередного применения имен из names к 
  # колонке с именами в датасете
  l <- lapply(names, grepl, dataset$name)
  
  # складываем поэлементно все листы, помня, что значение TRUE = 1, а значение 
  # FALSE = 0,  т.е. после сложения в том елементе, где хотя бы один раз было TRUE
  # в итоговом векторе на этом месте будет значение отличное от 0
  sum_res <- Reduce("+", l)
  
  # возвращаем те строки датасета, у которых соответсвующие значения суммарного 
  # вектора отлично от 0
  return(dataset[sum_res > 0, ])
}

# тестирование
test_data <- as.data.frame(list(name = c("p4@HPS1", "p7@HPS2", "p4@HPS3", "p7@HPS4", "p7@HPS5", "p9@HPS6", "p11@HPS7", "p10@HPS8", "p15@HPS9"), 
                                expression = c(118.84, 90.04, 106.6, 104.99, 93.2, 66.84, 90.02, 108.03, 111.83)))


names = c("HPS5", "HPS6", "HPS9", "HPS2", "HPS3", "HPS7", "HPS4", "HPS8")

my_names(test_data, names)
my_names_2(test_data, names)
```

# 3

```{r}
my_names <- function (dataset, names){    
dataset[as.numeric(lapply(names, function(x) which(grepl(x, dataset$name)))), ]}
my_names(dataset, names)
```

# 4
```{r}
my_names <- function (dataset, names){    
gs = gsub('^.*\\@','',dataset[, 1])    
return(dataset[gs %in% names, ])}
```

# 5
```{r}
my_names <- function (dataset, names) {
    dataset[sapply(names, grep, dataset$name), ]
}
```
# 6
```{r}
my_names <- function (dataset, names) {
    dataset[gsub(".*@", "", dataset$name) %in% unique(names), ]
}
```
# 7
```{r}
my_names <- function(dataset, names) dataset[mapply(function(x) grep(x, dataset[, 1]), names), ]
my_names(dataset, names)
```

## Step 12 of 16
```{r}
find_outliers <- function(t){
  
  t %>%
    # делаем факторами все нечисловые колонки
    mutate_if(Negate(is.numeric), factor) %>%
    # группируем по колонкам-факторам
    group_by_if(is.factor) %>%
    # рассчитываем по группам критические значения и сравниваем значение х с
    # критическими значениями для групп 
    # переводим получившиеся TRUE/FALSE в integer
    mutate(is_outlier = as.integer(x > mean(x) + 2 * sd(x) | 
                                     x < mean(x) - 2 * sd(x))
    ) 
  
}

tt <- as.data.frame(Titanic)
# тестирование 
test_data <- read.csv("https://stepic.org/media/attachments/course/724/hard_task.csv")
ans <- find_outliers(test_data)
correct_answer <- read.csv("https://stepic.org/media/attachments/course/724/hard_task_ans.csv")
correct_answer[correct_answer$is_outlier != ans$is_outlier,]

test_data <- read.csv("https://stepic.org/media/attachments/course/724/test_data_2.csv")
ans  <- find_outliers(test_data)
correct_answer <- read.csv("https://stepic.org/media/attachments/course/724/test_data_2_ans.csv")
correct_answer[correct_answer$is_outlier != ans$is_outlier,]
```
# 2
```{r}
find_outliers <- function(test){    
tr1 <- split(test[, sapply(test, is.numeric)], lapply(test[, sapply(test, is.factor)], factor))   
tr2 <- lapply(tr1, function(x) ifelse(abs(x - mean(x)) < 2 * sd(x), 0, 1))    
test$is_outlier <- unsplit(tr2,  lapply(test[, sapply(test, is.factor)], factor))    
return(test)}

test <- mutate_if(as_tibble(t), Negate(is.numeric), factor)
```
# 3
```{r}
library(data.table)    
find_outliers <- function(t){    
fvar <- colnames(t[which(sapply(t, is.factor))])   
t <- as.data.table(t)    
t[, is_outlier := ifelse(((abs(x - mean(x))) >= (2 * sd(x))), 1, 0), by = fvar]}
```
# 4
```{r}
find_outliers <- function(t) {
    num_cols <- sapply(t, is.numeric)
    splitted <- split(t[, num_cols], t[!num_cols])
    outliers <- lapply(splitted, function(x) as.numeric(abs(x - mean(x)) > sd(x) * 2))
    t$is_outlier <- unsplit(outliers, t[!num_cols])
    t
}
```
# 5
```{r}
library(dplyr)    
library(lazyeval)   
find_outliers <- function(t){    
numeric_index <- colnames(t)[sapply(t, is.numeric)]  
factor_index <- colnames(t)[sapply(t, is.factor)]    
t <- group_by_(t, .dots = factor_index) %>%    
mutate_(is_outlier = interp(~ifelse(abs(mean(x) - x) > 2 * sd(x), 1, 0), x = as.name(numeric_index)))    
return(t)}
```



## Step 13 of 16
```{r}
smart_lm <- function(x){
  
  # отделяем целевую переменную в у
  y <- x[, 1]
  # все остальные переменные кроме целевой записываем в rest
  rest <- as.data.frame(x[, -1])
  
  # применяем тест шапиро-уилка для всех переменных кроме целевой
  shapiro_test <- lapply(rest, shapiro.test)
  
  # получаем вектор указывающий на колонки, где p.value > 0.05
  test_res <- sapply(shapiro_test, function(x) x$p.value > 0.05)

  # если в полученно векторе нет значений TRUE, возвращаем соответсвующее сообщение
  if(sum(test_res) == 0){
    return("There are no normal variables in the data")
  }
  else{
  # в противном случае создаем датасет только с колонками, удовлетворившим 
  # условиям теста Шапиро-Уилка
  good_data <- as.data.frame(rest[, test_res])
  
  # задаем формулу для обучения модели
  cols <- paste0(colnames(good_data), collapse = " + ")
  form <- formula(paste0("y ~ ", cols))
  
  # обучаем модель
  model <- lm(form, good_data)
  
  # возвращаем коэффициенты
  return(model$coefficients)
  }
}

# тестирование 
test_data <- read.csv("https://stepik.org/media/attachments/course/724/test.csv")
smart_lm(test_data)

test_data <- data.frame(x = 1:100, y = 1:100, z = 1:100)
smart_lm(test_data)

test_data <- as.data.frame(list(V1 = c(20.1, 21.3, 24.2, 20, 20.7, 19.1, 21.3, 22, 20.2, 21.8, 20.3, 17, 21, 16.4, 24.1, 17.5, 23.7, 20.2, 20.2, 20.9, 21.1, 21.9, 19.3, 25.2, 18.7, 19.2, 21.6, 19.7, 18.4, 22.1),
                                V2 = c(21.9, 17, 19.9, 21.1, 22, 21.4, 22.3, 18.5, 19.5, 20.6, 21.2, 23.7, 19.8, 18.2, 20.6, 21.1, 20.4, 18.8, 21.1, 19.8, 19.4, 20, 17.2, 19.5, 18.8, 18.3, 18.7, 22, 22, 21.2))
                           )
smart_lm(test_data)

smart_lm(swiss)    
```
# 2
```{r}
smart_lm <- function(x){
check_norm <- sapply(x[-1], function(var) shapiro.test(var)$p.value > 0.05)
if (any(check_norm)){
x = x[, c(1, (which(check_norm) + 1))]
coef <- lm(x[[1]] ~ ., x[-1])$coef
return(coef)
} else{
return('There are no normal variables in the data')}}
```
# 3
```{r}
smart_lm <- function(x){
    is.normal <- sapply(x[-1], function(x) shapiro.test(x)$p > 0.05)
    if (sum(is.normal) > 0) {
      lm(x[c(T, is.normal)])$coeff
    } else {
      "There are no normal variables in the data"
    }
}
```
## Step 14 of 16
```{r}
one_sample_t <- function(test_data, general_mean){
  
  test_data %>%
  # выбираем только числовые колонки
  select_if(is.numeric) %>%
  # применяем т.тест к каждой колонки
  lapply(t.test, NULL, "two.sided", general_mean) %>% 
  # забираем из получившихся списков нужные нам значения параметров
  lapply(function(x) c(t = x$statistic, df = x$parameter, x$p.value)) 
}

# Тестирование
test_data <- iris
general_mean <- 3
```
# 2
```{r}
one_sample_t <- function(test_data, general_mean){    
  apply_t_test <- function(col){    
    result <- t.test(col, mu = general_mean)    
    return(c(result$statistic, result$parameter, result$p.value))
    }    
  num_var <- sapply(test_data, function(x) is.numeric(x))    
  lapply(test_data[num_var], apply_t_test)
}
```

# 3
```{r}
one_sample_t <- function(test_data, general_mean) {
    lapply(test_data[sapply(test_data, is.numeric)],
           function(x) unlist(t.test(x, mu = general_mean)[c("statistic", "parameter", "p.value")]))
}
```

## Step 15 of 16
```{r}
get_p_value <- function(test_list){
  # применяем к каждому элемента листа функцию берущую p.value из списка с 
  # результатами теста для конукретного набора данных
  lapply(test_list, function(x) x$p.value)
}

# тестирование 
normality_tests <- lapply(iris[, 1:4], shapiro.test)
get_p_value(normality_tests)
```
# 2
```{r}
get_p_value <- function(test_data){    
sapply(test_data, '[', 2)}

iris[3]
'['(iris, 3)
```
# 3
```{r}
get_p_value <- function(test_list){
  return(lapply(test_list, function(x) x$p.value))
}
```

## Step 16 of 16

