---
title: "DA-68 Рассчитать показатель \"Доля стандартизированных предметов в общем объёме регулярных закупок\" по методике ДКП"
author: "Zelimkhan Gudiev"
date: "2026-05-12"
output:
  html_document:
    toc: true
    toc_depth: 5
    toc_float: true
  word_document:
    toc: true
    toc_depth: '5'
  pdf_document:
    # latex_engine: xelatex
    toc: true
    toc_depth: '5'
---
\newpage
::: {style="text-align: justify"}

# 1. Требования к задаче
**Необходимо:** [DA-68](https://youtrack.gbuac.moscow/issue/DA-68/Rasschitat-pokazatel-Dolya-standartizirovannyh-predmetov-v-obshem-obuyome-regulyarnyh-zakupok-po-metodike-DKP-po-proceduram-po) Рассчитать показатель "Доля стандартизированных предметов в общем объёме регулярных закупок" по методике ДКП (по процедурам, по которым было опубликовано извещение)

**Решаемая проблема:** ДКП и ДЭПиР рассчитывают показатель «Доля стандартизированных предметов в общем объёме регулярных закупок», и периодически его значения не совпадают.

**Планируемое использование результатов задачи:** Результаты выполнения настоящей задачи будут использованы в целях определения возможности унификации методики расчета показателя.

**Заинтересованные стороны:** <br>
1) ДЭПиР <br>
2) ДКП <br>
3) УС ГБУ АЦ <br>
4) ДИТ <br>
5) ПроАйТи <br>

# 2. Сбор данных
06.04.2026 у ПроАйТи были данные о лотах, которые имеют связанные процедуры с датой публикации извещения на ЕИС в 2025 году. Письмо с запросом доступно по [ссылке](https://drive.ac-mos.ru/apps/files/files/6455469?dir=/Data%20analysis/DA-68/data_request%26src_data).
Данные были предоставлены 13.04.2026 и доступны по [ссылке](https://drive.ac-mos.ru/apps/files/files/5724246?dir=/Data%20analysis/DA-68/data_request%26src_data&openfile=true)

# 3. Обработка данных

```{r attaching packages, include=FALSE}
library(readxl)
library(tidyverse)
library(dplyr)
library(lubridate)
library(psych)
library(stringr)
library(psych)
library(googlesheets4)
library(tidyr)
library(janitor)
library(ggplot2)
library(purrr)
library(GGally)
library(skimr)
library(writexl)
library(corrplot)
library(pillar)
```

```{r setup, include=FALSE}
 # EDA setup
options(scipen = 999)
# Set the global settings for tibbles and data frames
options(pillar.sigfig = 7, pillar.spacing = 3)
# Set global chunk options for the entire R Markdown document
knitr::opts_chunk$set(
  # Hide R code in the output by default
  echo = FALSE,
  # Hide messages, for example package loading messages
  message = FALSE,
  # Hide warning messages in the final output
  warning = FALSE
)
###
```


```{r Loading data}
# Считывание данных
# df_src <- read_xlsx("C:/Users/GudievZK/Nextcloud/Data analysis/DA-68/data_request&src_data/2026.04.13_df_src.xlsx", sheet = "Исх.")
# df_src <- read_xlsx("/Users/zelimkhan/Desktop/DA-68/2026.04.13_df_src.xlsx", sheet = "Исх.")
```

```{r Cleaning column names}
# Очистка и приведение столбцов к единому формату
df_src <- clean_names(df_src) 
```

Структура данных
```{r Viewing data}
glimpse(df_src)
```
Вопрос: Не понятно, почему в таблице содержится два столбца с информацией о наличии признака офсетного контракта (priznak_kontrakta_so_vstrecnymi).
```{r Question_1}
df <- df_src %>% 
  mutate(my_questions = "Проверить признак офсетной закупки")
```
Конвертация типов данных, изменение пордка столбцов и просмотр структруры
```{r Changing data types}
df <- df %>% 
  mutate(
    across(
      c(id_lota_eaist, reestrovyj_nomer_lota_eaist, nomer_sovmestnoj_zakupki, 
        reestrovyj_nomer_procedury_eaist, ikz, reestrovyj_nomer_procedury_na_eis,
        entity_id_kpgz_iz_specifikacii_lota, entity_id_tz),
    as.character
    ),
    across(
      c(kompleks, grbs, zakon_osnovanie, sposob_opredelenia_postavsika,
        status_lota, priznak_kzc, priznak_kontrakta_so_vstrecnymi_o,
        priznak_kontrakta_so_vstrecnymi_o_1, status_procedury, priznak_standartizacii_da_net,
        konecnaa_kpgz_da_net, pozicia_kpgz_udalena_da_net, inf_ia_o_svazannyh_poziciah),
        as.factor)
) %>% 
    select(id_lota_eaist, reestrovyj_nomer_lota_eaist, reestrovyj_nomer_procedury_eaist, reestrovyj_nomer_procedury_na_eis, ikz, 
           naimenovanie_predmeta_zakupki, zakon_osnovanie, sposob_opredelenia_postavsika,  
           nomer_sovmestnoj_zakupki, naimenovanie_ttz_stz,
           entity_id_kpgz_iz_specifikacii_lota, kod_kpgz_iz_specifikacii_lota, naimenovanie_kpgz_iz_specifikaci,
           summa_lota_po_pozicii_kpgz_rub, nmc_summa_po_vsej_procedure,
           priznak_kzc, priznak_kontrakta_so_vstrecnymi_o, priznak_kontrakta_so_vstrecnymi_o_1,
           kol_vo_podannyh_zaavok, status_lota, status_procedury, 
           kompleks, grbs, zakazcik,
           priznak_standartizacii_da_net, konecnaa_kpgz_da_net, pozicia_kpgz_udalena_da_net, 
           data_udalenia_kpgz, data_standartizacii_pozicii, data_sozdania_pozicii_kpgz,
           kolicestvo_podcinennyh_pozicij_kp, kolicestvo_standartizirovannyh_p, inf_ia_o_svazannyh_poziciah, entity_id_tz, 
           data_publikacii_procedury_na_eis, planiruemaa_data_publikacii_izves, planiruemaa_data_zaklucenia_kontr, my_questions)

glimpse(df)
```
Статистика
```{r skim}
skim_without_charts(df)
```
Согласно вышепредставленным агрегированным данным в исх. данных содержится одна строка с отсутствующим реестровым номером процедуры в ЕИС (reestrovyj_nomer_procedury_na_eis)
```{r Question_1.1}
df <- df %>% 
  mutate(my_questions = if_else(
    is.na(reestrovyj_nomer_procedury_na_eis),
    paste(my_questions, "Почему в исх. данных содержится закупка с отсутствующим реестровым номером процедуры в ЕИС", sep = "; "), my_questions
  ))

df %>% 
  filter(is.na(reestrovyj_nomer_procedury_na_eis)) %>% 
  select(id_lota_eaist, reestrovyj_nomer_procedury_na_eis, kol_vo_podannyh_zaavok)
  
```

Вопрос: Не понятно, почему в таблице с исходными данными содержится одна строка с отсутствующим реестровым номером процедуры в ЕИС (reestrovyj_nomer_procedury_na_eis)

Исключаем из таблицы строки с пропущенными значениями в столбце количество поданных заявок (kol_vo_podannyh_zaavok) или содержащие значение "0" (`r df %>% filter(is.na(kol_vo_podannyh_zaavok) | kol_vo_podannyh_zaavok == 0) %>% nrow()` строк)
```{r Filtering data: exclusion procedures for which no applications have been submitted}
df <- df %>% filter(!is.na(kol_vo_podannyh_zaavok) | kol_vo_podannyh_zaavok != 0)
skim_without_charts(df)
```

Вопрос: Почему количество уникальных реестровых номеров процедур в ЕИС (reestrovyj_nomer_procedury_eis) составляет `r length(unique(df$reestrovyj_nomer_procedury_na_eis))`, в то время как количество уникальных реестровых номеров процедур в ЕАИСТ (reestrovyj_nomer_procedury_eaist) — `r length(unique(df$reestrovyj_nomer_procedury_eaist))`, а количество уникальных реестровых номеров лотов в ЕАИСТ (reestrovyj_nomer_lota_eaist) — `r length(unique(df$reestrovyj_nomer_lota_eaist))`?

```{r Question_2}
df %>%
  select(
    id_lota_eaist, reestrovyj_nomer_lota_eaist, reestrovyj_nomer_procedury_eaist, 
    reestrovyj_nomer_procedury_na_eis, ikz, naimenovanie_predmeta_zakupki, 
    zakon_osnovanie, sposob_opredelenia_postavsika, nomer_sovmestnoj_zakupki, 
    naimenovanie_ttz_stz) %>%
  filter(reestrovyj_nomer_procedury_na_eis == "373200068625000384") %>%
  mutate(total_filtered_rows = n()) %>%
  group_by(id_lota_eaist, reestrovyj_nomer_procedury_eaist) %>%
  summarise(
    group_n = n(),
  rows_n = first(total_filtered_rows),
    .groups = 'drop'
  ) %>%
  mutate(reestrovyj_nomer_procedury_eis = "373200068625000384") %>% 
  arrange(desc(group_n))
```
Вопрос: Почему 92 процедуры с реестровым номером "373200068625000384" (reestrovyj_nomer_procedury_na_eis) имеют 54 уникальных идентификаторов лота (id_lota_eaist) и реестровых номеров процедур в ЕАИСТ (reestrovyj_nomer_procedury_eaist)? Разве количество процедур в ЕАИСТ не должно равняться количеству процедур в ЕИС?

Вопрос: Почуму в [ЕИС не нахдится процедура с реестровым номером "373200068625000384"](https://zakupki.gov.ru/epz/order/extendedsearch/results.html?searchString=373200068625000384) (reestrovyj_nomer_procedury_eis).
```{r Question_3}

df <- df %>% 
  mutate(my_questions = if_else(
    sposob_opredelenia_postavsika == "закупка у единственного поставщика",
    paste(my_questions, "Почему закупки у единственного поставщика имеют опубликованные извещения" , sep = "; "), my_questions
      )
           )
  
# susp <- df %>% filter(sposob_opredelenia_postavsika == "закупка у единственного поставщика")
# 
# susp %>% group_by(priznak_standartizacii_da_net) %>% 
#   summarise(
#     uniq_procedures = n_distinct(reestrovyj_nomer_procedury_na_eis),
#     sum = sum(summa_lota_po_pozicii_kpgz_rub)
#   )
```
Вопрос: Непонятно, почему набор данных, содержащий процедуры, по которым в 2025 году были опубликованы извещения и поданы заявки, включает `r 580 + 192` уникальные процедуры, в связанных лотах которых предусмотрен способ определения поставщика «закупка у единственного поставщика

# 4. Анализ данных
Анализ по процедурам
```{r}
procedure_level <- df %>% 
  group_by(zakon_osnovanie, reestrovyj_nomer_procedury_eaist) %>% 
  summarise(
     # Берём первую непустую НМЦК процедуры, потому что НМЦК повторяется по строкам спецификации.
    nmc_summa_po_vsej_procedure = first(na.omit(nmc_summa_po_vsej_procedure)),
    
     # Считаем сумму строк спецификации внутри процедуры.
    specification_sum = sum(summa_lota_po_pozicii_kpgz_rub, na.rm = TRUE),
    
    # Считаем сумму стандартизированных строк спецификации.
    standardized_specification_sum = sum(
      if_else(
        priznak_standartizacii_da_net == "да", summa_lota_po_pozicii_kpgz_rub, 0),
      na.rm = TRUE
    ),
    
    # Считаем количество строк спецификации в процедуре.
    rows_n = n(),
    
     # Считаем количество стандартизированных строк.
    standardized_rows_n = sum(priznak_standartizacii_da_net == "да", na.rm = TRUE),
    
     # Считаем количество нестандартизированных строк.
    non_standardized_rows_n = sum(priznak_standartizacii_da_net == "нет", na.rm = TRUE),
    
     # Завершаем группировку на уровне процедуры.
    .groups = "drop"
  ) %>% 
  mutate(
     # Рассчитываем долю стандартизированной суммы спецификации внутри процедуры.
    standardized_specification_share = standardized_specification_sum / specification_sum,
    
    # Классифицируем процедуру по степени стандартизации.
    procedure_standardization_type = case_when(
         standardized_rows_n == rows_n ~ "fully_standardized",
         standardized_rows_n == 0 ~ "non_standardized",
         TRUE ~ "partially_standardized"
    )
  )

procedure_level  %>% group_by(procedure_standardization_type) %>% 
  summarise(
    n_procedures = n()
  ) %>% adorn_totals(where = "row", name = "TOTAL")
```
Расчет 
```{r}
metrics_procedure_level <- procedure_level %>% 
  group_by(zakon_osnovanie, procedure_standardization_type) %>% 
  summarise(
     # Считаем количество уникальных процедур.
    dkp_n_uniq_procedures = n_distinct(reestrovyj_nomer_procedury_eaist),
    
     # Суммируем НМЦК процедур без повторного попадания одной процедуры в разные группы.
     dkp_sum_of_nmck_d = sum(nmc_summa_po_vsej_procedure, na.rm = TRUE),
    
     # Суммируем сумму спецификаций.
    dkp_sum_of_specifications = sum(specification_sum, na.rm = TRUE),
    
     # Завершаем группировку.
    .groups = "drop"
  ) %>% 
  group_by(zakon_osnovanie) %>% 
  mutate(
      # Считаем общий объём процедур внутри закона-основания.
    total_dkp_n_procedures = sum(dkp_n_uniq_procedures, na.rm = TRUE),
    
     # Считаем долю количества процедур.
    share_dkp_n_procedures = round(dkp_n_uniq_procedures / total_dkp_n_procedures, 2),
    
    # Считаем общий объём НМЦК внутри закона-основания.
    total_dkp_sum_of_nmck_d = sum(dkp_sum_of_nmck_d, na.rm = TRUE),
   # Считаем долю НМЦК.
    share_dkp_sum_of_nmck_d = round(dkp_sum_of_nmck_d / total_dkp_sum_of_nmck_d, 2)
  ) %>%
  ungroup()
metrics_procedure_level
```

Расчет показателей Количество уникальных реестровых процедур ЕАИСТ, сумм спецификаций и сумм НМЦК(Д) по закону-основанию и наличию признака стандартизации
```{r Calculations}
metrics <- df %>% 
  group_by(zakon_osnovanie, priznak_standartizacii_da_net) %>% 
  summarise(
    dkp_n_uniq_procedures = n_distinct(reestrovyj_nomer_procedury_eaist),
    dkp_sum_of_specifications = sum(summa_lota_po_pozicii_kpgz_rub),
    dkp_sum_of_nmck_d = sum(tapply(nmc_summa_po_vsej_procedure, 
                                reestrovyj_nomer_procedury_eaist, 
                                function(x) first(na.omit(x))))
  ) %>% 
  ungroup() 
metrics %>% adorn_totals(where = "row", name = "TOTAL") %>% as.tibble()
```
Создаем таблицу с показателями из отчета АЦ по расчету "Доля стандартизированных предметов в общем объеме регулярных закупок" за 2025 год
```{r}
ac_metrics <- tibble(
  zakon_osnovanie = c("223-ФЗ", "223-ФЗ", "44-ФЗ", "44-ФЗ"),
  priznak_standartizacii_da_net = c("да", "нет", "да", "нет"),
  ac_n_uniq_contract = c(135766, 174135 - 135766, 461836, 566230 - 461836),
  ac_sum_contract = c(
    789719941540,
    2694424078030 - 789719941540,
    1666246056730,
    1976206922550 - 1666246056730
  )
)

```


Сравнение показателей
```{r}
metrics <- metrics %>% 
  left_join(ac_metrics, by = c("zakon_osnovanie", "priznak_standartizacii_da_net")) %>% 
  mutate(
    diff_procedures_n = dkp_n_uniq_procedures - ac_n_uniq_contract,
    diff_sums_rub = dkp_sum_of_nmck_d - ac_sum_contract,
    
    perc_diff_procedures = round((dkp_n_uniq_procedures - ac_n_uniq_contract)/ac_n_uniq_contract , 2),
    perc_diff_sums = round((dkp_sum_of_nmck_d - ac_sum_contract)/ac_sum_contract, 2),
      ) %>% 
  group_by(zakon_osnovanie) %>% 
    mutate(
        total_dkp_n_procedures = sum(dkp_n_uniq_procedures),
        share_dkp_n_procedures = round(dkp_n_uniq_procedures/total_dkp_n_procedures, 2),
        
        total_ac_n_uniq_contract = sum(ac_n_uniq_contract),
        share_ac_n_uniq_contract = round(ac_n_uniq_contract/total_ac_n_uniq_contract, 2),
        
        total_dkp_sum_of_nmck_d = sum(dkp_sum_of_nmck_d),
        share_dkp_sum_of_nmck_d = round(dkp_sum_of_nmck_d/total_dkp_sum_of_nmck_d, 2),
        
        total_ac_sum_contract = sum(ac_sum_contract),
        share_ac_sum_contract = round(ac_sum_contract/total_ac_sum_contract, 2)
        )



# Перестановка столбцов

metrics <- metrics %>% 
  select(zakon_osnovanie, priznak_standartizacii_da_net, 
         ac_sum_contract, dkp_sum_of_nmck_d, 
         share_ac_sum_contract, share_dkp_sum_of_nmck_d, 
         diff_sums_rub, perc_diff_sums,
         total_dkp_sum_of_nmck_d, total_ac_sum_contract,
         dkp_n_uniq_procedures, ac_n_uniq_contract, 
         diff_procedures_n, perc_diff_procedures, 
         total_dkp_n_procedures, share_dkp_n_procedures, 
         total_ac_n_uniq_contract, share_ac_n_uniq_contract)


# write_xlsx(metrics, "C:/Users/GudievZK/Nextcloud/Data analysis/DA-68/2026.05.25_metrics.xlsx")


```

```{r}
n_distinct(df$reestrovyj_nomer_lota_eaist)
n_distinct(df$reestrovyj_nomer_procedury_eaist)
n_distinct(df$reestrovyj_nomer_procedury_na_eis)


df %>% group_by(reestrovyj_nomer_procedury_eaist) %>% 
  n_distinct(priznak_standartizacii_da_net)
```


# 5. Заключение




















# Черновые записи

```{r}
(120 - 100)/100 * 100
```


```{r}
# df %>% 
#   group_by(zakon_osnovanie, priznak_standartizacii_da_net) %>% 
#   summarise(
#     uniq_procedures = n_distinct(reestrovyj_nomer_procedury_eaist),
#     sum_of_specifications = sum(summa_lota_po_pozicii_kpgz_rub),
#     sum_of_nmck_d = sum(tapply(nmc_summa_po_vsej_procedure, 
#                                 reestrovyj_nomer_procedury_eaist, 
#                                 function(x) first(na.omit(x))))
#   ) %>% 
#   group_by(zakon_osnovanie) %>% 
#   adorn_totals(where = "row", name = "SUBTOTAL") %>% 
#   ungroup() %>% 
#   adorn_totals(where = "row", name = "TOTAL")
```



Количество пропущенных значений
```{r Counting NAs}
sapply(df, function(x) sum(is.na(x)))
```
Количество дублирующихся значений
```{r Counting duplicates}
sapply(df, function(x) sum(duplicated(x)))
```
Количество уникальных значений
```{r Counting unique values}
sapply(df, function(x) n_distinct(x))
```




```{r}
df %>% group_by(reestrovyj_nomer_lota_eaist, reestrovyj_nomer_procedury_eaist, reestrovyj_nomer_procedury_na_eis)

```



```{r echo=FALSE, eval=FALSE}
df %>% summarise(
  table_rows_n = nrow(df),
  id_lota_eaist_n_unique = n_distinct(id_lota_eaist),
  id_lota_eaist_n_dups = sum(duplicated(id_lota_eaist)),
  id_lota_eaist_n_missing = sum(is.na(id_lota_eaist)),
  reestrovyj_nomer_procedury_eaist = n_distinct(reestrovyj_nomer_procedury_eaist),
  reestrovyj_nomer_procedury_eaist = sum(duplicated(reestrovyj_nomer_procedury_eaist)),
  reestrovyj_nomer_procedury_eaist = sum(is.na(reestrovyj_nomer_procedury_eaist))
) %>% 
  pivot_longer(cols = everything(),
               names_to = "varible",
               values_to = "values")


df %>% summarise(
  across(c(
    id_lota_eaist, reestrovyj_nomer_lota_eaist, kompleks, grbs, zakazcik, summa_lota_po_pozicii_kpgz_rub, planiruemaa_data_publikacii_izves, planiruemaa_data_zaklucenia_kontr, zakon_osnovanie, sposob_opredelenia_postavsika, status_lota, naimenovanie_predmeta_zakupki, nomer_sovmestnoj_zakupki, priznak_kzc, priznak_kontrakta_so_vstrecnymi_o, priznak_kontrakta_so_vstrecnymi_o_1, reestrovyj_nomer_procedury_eaist, ikz, reestrovyj_nomer_procedury_na_eis, data_publikacii_procedury_na_eis, kol_vo_podannyh_zaavok, nmc_summa_po_vsej_procedure, status_procedury, entity_id_kpgz_iz_specifikacii_lota, kod_kpgz_iz_specifikacii_lota, naimenovanie_kpgz_iz_specifikaci, priznak_standartizacii_da_net, konecnaa_kpgz_da_net, pozicia_kpgz_udalena_da_net, data_udalenia_kpgz, data_standartizacii_pozicii, data_sozdania_pozicii_kpgz, kolicestvo_podcinennyh_pozicij_kp, kolicestvo_standartizirovannyh_p, inf_ia_o_svazannyh_poziciah, entity_id_tz, naimenovanie_ttz_stz
  ))
)

```


```{r}
100000 * 10000
```




:::