---
title: "DA-68 Рассчитать показатель \"Доля стандартизированных предметов в общем объёме регулярных закупок\" по методике ДКП"
author: "Zelimkhan Gudiev"
date: "2026-05-12"
output:
  html_document:
    toc: true
    toc_depth: 5
    toc_float: true
  word_document:
    toc: true
    toc_depth: '5'
  pdf_document:
    # latex_engine: xelatex
    toc: true
    toc_depth: '5'
---
\newpage
::: {style="text-align: justify"}

# 1. Требования к задаче
**Необходимо:** [DA-68](https://youtrack.gbuac.moscow/issue/DA-68/Rasschitat-pokazatel-Dolya-standartizirovannyh-predmetov-v-obshem-obuyome-regulyarnyh-zakupok-po-metodike-DKP-po-proceduram-po) Рассчитать показатель "Доля стандартизированных предметов в общем объёме регулярных закупок" по методике ДКП (по процедурам, по которым было опубликовано извещение)

**Решаемая проблема:** ДКП и ДЭПиР рассчитывают показатель «Доля стандартизированных предметов в общем объёме регулярных закупок», и периодически его значения не совпадают.

**Планируемое использование результатов задачи:** Результаты выполнения настоящей задачи будут использованы в целях определения возможности унификации методики расчета показателя.

**Заинтересованные стороны:** <br>
1) ДЭПиР <br>
2) ДКП <br>
3) УС ГБУ АЦ <br>
4) ДИТ <br>
5) ПроАйТи <br>

# 2. Сбор данных
Были запрошены и получены от ПроАйТи [данные](https://drive.ac-mos.ru/apps/files/files/5724246?dir=/Data%20analysis/DA-68&openfile=true) о лотах, которые имеют связанные процедуры с датой публикации извещения на ЕИС в 2025 году.

# 3. Обработка данных

```{r, include=FALSE}
library(readxl)
library(tidyverse)
library(dplyr)
library(lubridate)
library(psych)
library(stringr)
library(psych)
library(googlesheets4)
library(tidyr)
library(janitor)
library(ggplot2)
library(purrr)
library(GGally)
library(skimr)
library(writexl)
library(corrplot)
```

Считывание данных
```{r}

df_src <- read_xlsx("C:/Users/GudievZK/Nextcloud/Data analysis/DA-68/2026.04.13_Детализация по лотам 2025_итог2.xlsx", sheet = "Исх.")
```
Очистка и приведение столбцов к единому формату
```{r}
df_src <- clean_names(df_src) 
```
Структура данных
```{r}
glimpse(df_src)
```
Конвертация типов данных
```{r}
df <- df_src %>% 
  mutate(
    across(
      c(id_lota_eaist, reestrovyj_nomer_lota_eaist, nomer_sovmestnoj_zakupki, 
        reestrovyj_nomer_procedury_eaist, entity_id_kpgz_iz_specifikacii_lota, entity_id_tz),
    as.character
    ) #,
    # across(
    #   c(kompleks, grbs, zakon_osnovanie, sposob_opredelenia_postavsika, 
    #     status_lota, priznak_kzc, priznak_kontrakta_so_vstrecnymi_o,
    #     priznak_kontrakta_so_vstrecnymi_o_1, status_procedury, priznak_standartizacii_da_net,
    #     konecnaa_kpgz_da_net, pozicia_kpgz_udalena_da_net, inf_ia_o_svazannyh_poziciah),
    #     as.factor)
)

glimpse(df)
```
Отфильтровываем строки с пропущенными значения в столбце количество поданных заявок (kol_vo_podannyh_zaavok) или содержащие значение "0"
```{r}
df <- df %>% filter(!is.na(kol_vo_podannyh_zaavok) & kol_vo_podannyh_zaavok != 0)
dim(df)
```
Не понятно почему набор данных содержащий процедуры по которым в 2025 году были опубликованы извещения и по которым были поданы заявки содержит `r 580 + 192` уникальных процедур, в связанных лотах которых предусмотрен способ определения поставщика "закупка у единственного поставщика".
```{r}
susp <- df %>% filter(sposob_opredelenia_postavsika == "закупка у единственного поставщика")

susp %>% group_by(priznak_standartizacii_da_net) %>% 
  summarise(
    uniq_procedures = n_distinct(reestrovyj_nomer_procedury_na_eis),
    sum = sum(summa_lota_po_pozicii_kpgz_rub)
  )
```

Количество пропущенных значений
```{r}
sapply(df, function(x) sum(is.na(x)))
```
Количество дублирующихся значений
```{r}
sapply(df, function(x) sum(duplicated(x)))
```
Количество уникальных значений
```{r}
sapply(df, function(x) n_distinct(x))
```


```{r}
sapply(df, function(x) sum(is.na(x)))
```











:::